臺灣新北地方法院刑事判決　　　　　　　110年度訴字第160號
公　訴　人　臺灣新北地方檢察署檢察官
被　　　告　鄧必承


選任辯護人　許瑞榮律師
被　　　告　吳振威



選任辯護人　趙元昊律師
　　　　　　簡靖軒律師
被　　　告　顏瑋宥



選任辯護人　林鴻文律師
被　　　告　施威宇


選任辯護人　吳怡德律師
上列被告等因違反毒品危害防制條例等案件，經檢察官提起公訴
（109 年度偵字第39411 號、110 年度偵字第5046、5048、5049
號），本院判決如下：
    主  文
鄧必承犯持有第三級毒品純質淨重五公克以上罪，累犯，處有期
徒刑貳月，如易科罰金，以新臺幣壹仟元折算壹日；扣案如附表
一所示之物沒收銷燬。又犯製造第三級毒品而混合二種以上之毒
品罪，累犯，處有期徒刑肆年；扣案如附表二編號1至31、33至
42所示之物均沒收。
吳振威犯持有第三級毒品純質淨重五公克以上罪，累犯，處有期
徒刑柒月。扣案如附表三編號4 所示之物沒收銷燬；扣案如附表
三編號1 至3 所示之物均沒收。
顏瑋宥共同犯製造第三級毒品而混合二種以上之毒品罪，處有期
徒刑參年捌月。扣案如附表四編號1 至4 、6 至17、19至20所示
之物均沒收。
施威宇共同犯製造第三級毒品而混合二種以上之毒品罪，累犯，
處有期徒刑參年捌月。扣案如附表四編號1 至4 、6 至17、19至
20所示之物均沒收。
    事  實
一、鄧必承知悉甲基安非他命、3,4-亞甲基雙氧甲基安非他命均
    係毒品危害防制條例所列管之第二級毒品，不得非法持有；
    亦知悉4-甲基甲基卡西酮、硝甲西泮、甲基-N ,N-二甲基卡
    西酮、3,4-亞甲基雙氧苯基乙基胺丁酮，均係同條例所列管
    之第三級毒品，硝西泮係同條例所列管之第四級毒品，不得
    非法持有第三級、第四級毒品純質淨重5 公克以上，亦不得
    以相互混合併加入果汁粉等其他物質加工調製之方式，製造
    含有上開毒品成分之咖啡包（起訴書所載「販賣」部分係屬
    贅載，業經檢察官當庭刪除），竟分別為下列行為：
㈠、基於持有第二級毒品及第三級毒品純質淨重5 公克以上之犯
    意，自民國109 年2 月21日後某日起，迄至109 年10月28日
    為警查獲時止，於其位在新北市○○區○○路0 段00巷0 號
    5 樓之租屋處，持有如附表一所示之含有第二級毒品甲基安
    非他命、3,4-亞甲基雙氧甲基安非他命、第三級毒品硝甲西
    泮等成分之橘色物質1 包，其中第三級毒品硝甲西泮之驗前
    純質淨重約5.24公克。
㈡、又基於製造第三級、第四級毒品而混合二種以上毒品之犯意
    ，自109 年4 月間某日起，在上開租屋處內，將附表二編號
    3 至29所示第三級、第四級毒品研磨成粉末狀，再與附表二
    編號30、31、33所示不明粉末、果汁粉（無證據證明含管制
    毒品成分），依大致之特定比例混摻後，利用附表二編號34
    至42所示器具分裝及封口，而以此混合不同種類第三級毒品
    或兼含第三級、第四級毒品成分之加工改製方式，接續製造
    成如附表二編號1 、2 所示毒品咖啡包，共計5,533 包。嗣
    於109 年10月28日為警查獲，並扣得如附表一、附表二所示
    之物。
二、吳振威知悉四氫大麻酚係毒品危害防制條例所列管之第二級
    毒品，不得非法持有；亦知悉4-甲基甲基卡西酮、3,4-亞甲
    基雙氧苯基乙基胺丁酮、愷他命，均係同條例所列管之第三
    級毒品，不得非法持有第三級毒品純質淨重5 公克以上，竟
    基於持有第二級毒品及第三級毒品純質淨重5 公克以上之犯
    意，自109 年8 月間某日起，於其位在新北市○○區○○街
    000 巷0 號4 樓之租屋處，持有如附表三編號1 至4 所示毒
    品，其中毒品咖啡包共計611 包，且所含第三級毒品部分之
    驗前總純質淨重，合計約106.75公克。嗣於109 年10月28日
    為警查獲，並扣得如附表三所示之物（鄧必承所涉共同製造
    第三級毒品部分，不另為無罪諭知，詳後述）。
三、顏瑋宥、施威宇均知悉4-甲基甲基卡西酮、甲基-N ,N-二甲
    基卡西酮、硝甲西泮均係毒品危害防制條例所列管之第三級
    毒品，硝西泮係同條例所列管之第四級毒品，不得非法持有
    第三級毒品純質淨重5 公克以上，亦不得以相互混合併加入
    牛奶粉等其他物質加工調製之方式，製造含有第三、四級毒
    品成分之咖啡包（起訴書所載「販賣」部分係屬贅載，業經
    檢察官當庭刪除），竟共同基於製造第三級、第四級毒品而
    混合二種以上毒品之犯意聯絡，自109 年10月間某日起，在
    新北市○○區○○街000 巷00號6 樓之頂樓加蓋處所，利用
    附表四編號9 至17所示物品，將附表四編號3 至4 所示毒品
    、附表四編號6 至8 所示粉末（無證據證明含管制毒品成分
    ），依大致之特定比例混摻後分裝及封口，而以此混合不同
    種類第三級及第四級毒品成分之加工改製方式，接續製造成
    如附表四編號1 、2 所示之毒品咖啡包，共計605 包。嗣於
    109 年10月28日為警查獲，並在新北市○○區○○街00號4
    樓、新北市○○區○○街000 巷00號6 樓及其頂樓加蓋處所
    、車牌號碼000-000 （起訴書所載「576-NCG 」有誤，業經
    檢察官當庭更正）號重型機車及車牌號碼000-0000號重型機
    車之置物箱、新北市○○區○○街00巷0 號4 樓等處，扣得
    如附表四所示之物（鄧必承所涉共同製造第三、四級毒品部
    分，不另為無罪諭知，詳後述）。
四、案經新北市政府警察局永和分局報告臺灣新北地方檢察署（
    下稱新北地檢署）檢察官偵查起訴。
    理  由
壹、程序部分
    按「被告以外之人於審判外之陳述，雖不符刑事訴訟法第15
    9 條之1 至第159 條之4 之規定，而經當事人於審判程序同
    意作為證據，法院審酌該言詞陳述或書面陳述作成時之情況
    ，認為適當者，亦得為證據。當事人、代理人或辯護人於法
    院調查證據時，知有刑事訴訟法第159 條第1 項不得為證據
    之情形，而未於言詞辯論終結前聲明異議者，視為有前項之
    同意。」刑事訴訟法第159 條之5 定有明文。查本判決所引
    用以下審判外作成之相關供述證據，被告鄧必承、吳振威、
    顏瑋宥、施威宇及其等各自選任之辯護人，均於本院準備程
    序時已表示同意有證據能力，且檢察官、被告鄧必承等4 人
    及其等辯護人於審判期日均表示無意見而不予爭執，亦未於
    言詞辯論終結前聲明異議，本院審酌上開證據資料製作時之
    情況，尚無違法取得及證明力明顯過低之瑕疵，認以之作為
    證據應屬適當。至其餘所依憑判斷之非供述證據，本院亦查
    無有何違反法定程序取得之情形，且上開各該證據均經本院
    於審判期日依法進行證據之提示、調查、辯論，被告鄧必承
    等4 人於訴訟上之防禦權，均已受保障，故上開證據資料均
    有證據能力。
貳、實體部分
一、事實欄一部分：
㈠、上揭犯罪事實，業據被告鄧必承於警詢、偵查中、本院訊問
    、準備程序及審理時均坦承不諱（見新北地檢署109 年度偵
    字第39411 號卷〈下稱偵39411 卷〉一第15至32頁；偵3941
    1 卷二第351 至354 、369 至373 頁；新北地檢署110 年度
    偵字第5049號卷〈下稱偵5049卷〉第31至35頁；偵39411 卷
    三第269 至272 頁；本院訴字卷一第63至65頁；本院訴字卷
    二第42至44頁；本院訴字卷三第210 至213 頁），核與證人
    即被告鄧必承女友林子瑜於警詢、偵查中之證述（見偵3941
    1 卷二第3 至9 、319 至321 頁）大致相符，並有本院搜索
    票暨附件、自願受搜索同意書、內政部警政署刑事警察局（
    下稱警政署刑警局）搜索扣押筆錄、扣押物品目錄表、扣押
    物品收據各1 份、刑事警察局偵查第三大隊查獲毒品危害防
    制條例「毒品」初步鑑驗報告單暨所附照片13份、扣案物照
    片33張、警政署刑警局109 年12月21日刑鑑字第0000000000
    號鑑定書1 份、查獲現場照片6 張（見偵39411 卷一第63至
    77頁；偵39411 卷二第149 至191 頁；偵39411 卷三第291
    至299 頁；新北地檢署109 年度報搜字第25號卷〈下稱報搜
    卷〉第21至23頁）在卷可證，及查扣如附表一、附表二所示
    之物在案可佐，綜合上開補強證據，足資擔保被告鄧必承前
    開任意性自白，具有相當可信性，堪信屬實。
㈡、再者，扣案之如附表一、附表二編號1 至29「物品名稱及數
    量」欄所示之物，經送鑑驗後，鑑驗結果確認為如附表一、
    附表二編號1 至29「鑑定結果」欄所示之毒品，此有附表一
    、附表二編號1 至29「鑑定書」欄之鑑定書1 份在卷可憑，
    且扣案之如附表一、附表二編號1 至29所示第三級、第四級
    毒品之純質淨重，均逾5 公克以上，是被告鄧必承持有第二
    級毒品，及持有第三級、第四級毒品純質淨重均達5 公克以
    上之事實，亦可認定。
㈢、被告鄧必承之辯護人為其辯護稱：被告鄧必承僅是將現成之
    毒品原料加入果汁粉等粉末加以調味、分裝，並未將不同種
    類之毒品加以混合，並不構成製造毒品行為云云。然而：
  ⒈毒品危害防制條例第9 條於109 年1 月15日修正公布，並自
    109 年7 月15日施行，修正後該條第3 項明定：「犯前5 條
    之罪（包括同條例第4 條製造毒品罪）而混合二種以上之毒
    品者，適用其中最高級別毒品之法定刑，並加重其刑至二分
    之一。」參酌其修正理由：「本條第3 項所稱之混合，係指
    將二種以上之毒品摻雜調合，無從區分而言（如置於同一包
    裝）。依目前毒品查緝實務，施用混合毒品之型態日益繁多
    ，且因混合毒品之成分複雜，施用後所造成之危險性及致死
    率均高於施用單一種類者，為加強遏止混合毒品之擴散，爰
    增訂第3 項，規定犯第4 條至第8 條之罪，而有混合二種以
    上毒品之情形者，加重其刑至二分之一。另本項係屬分則之
    加重，為另一獨立之犯罪型態，如其混合二種以上毒品屬不
    同級別，應依最高級別毒品所定之法定刑，並加重其刑至二
    分之一，例如販賣混合第三級及第四級毒品者，依販賣第三
    級毒品之法定刑處斷，並加重其刑至二分之一；如屬同一級
    別者，因無從比較高低級別，則依各該級別毒品所定之法定
    刑，加重其刑至二分之一，併予敘明。」是依新修正本條例
    第9 條第3 項之修正及規範意旨，立法者係認為在行為人混
    合多種毒品而成新興毒品之情形，由於產生之新興毒品效用
    更強或更便於施用，更容易造成毒品之擴散，危險性更高，
    故更應針對此等混合型新興毒品之製造、運輸、販賣等行為
    加重刑責，以遏止混合型新興毒品之氾濫。且就本次所修正
    混合毒品加重其刑之規定同樣適用於同條例第4 條製造毒品
    罪乙情觀之，堪見立法者顯然無意將混合毒品行為排除於「
    製造」定義之外，反足認立法者係認為將不同品項毒品相混
    合，亦屬「製造」。以此而論，將不同品項之毒品相混合，
    以成一新特定毒品，應屬毒品之「製造」行為，與立法意旨
    並不相違。
  ⒉次按刑事法上所謂製造行為，乃指利用各種原、物料予以加
    工，製作成特定目的之產品。是凡在該特定目的完成前，所
    採取之一切人為措施，均屬之。其著手，當自為該特定目的
    ，而於原、物料施加人工之際，即已開始。且由原、物料製
    造成毒品之成品，固有其一定之化學、物理變化及相應之步
    驟，然製造毒品行為並不以此為限，凡為製造毒品之目的，
    而於原、物料施以人為加工改製，即已著手於製造行為，不
    以原、物料已發生化學或物理變化為限。故將劣質毒品加工
    提高其純度，將液態毒品加工成固態，將粉末狀毒品依所需
    形狀、顏色、劑量加工成錠劑，或使潮濕之毒品乾燥化等，
    均應成立製造毒品罪（最高法院99年度台上字第7730號，10
    2 年度台上字第2477號，104 年度台上字第2956號，105 年
    度台上字第1159、2181、2936號，106 年度台上字第104 、
    1085號，107 年度台上字第1743、3789號等判決意旨參照）
    。又按毒品危害防制條例第4 條之製造毒品罪，其所稱製造
    者，除將不具毒品成分之原料加以化合使之質變而成毒品外
    ，或就原有原料加以化合另成新品劑者外，尚包括將原含有
    毒品物質之物，予以加工改製在內（最高法院94年度台上字
    第6837號，99年度台上字第4992號，101 年度台上字第109
    、501 、4089、6147號，102 年度台上字第3716號判決意旨
    參照）。依此，所謂「製造」行為，其重點並非在改變原有
    物質之化學型態（使物質之原有分子重新組合排列，而產生
    新的分子或物質）或物理型態（物質本身的組成分子沒有發
    生變化，而僅使組成物質之分子距離發生變化，故未產生新
    的分子或物質），而在於有無對於原有之毒品原、物料進行
    加工或改製之行為；如有，即使該加工改製行為並未使原有
    毒品之原物料發生化學變化，而僅是改變其物理型態（例如
    ：改變外觀型態），只要有「加工改製」之行為，即屬毒品
    危害防制條例第4 條所禁止之「製造」行為。
  ⒊據被告鄧必承於警詢時供稱：本案毒品咖啡包之製造過程，
    係伊把粉狀毒品倒在包裝裡，也有將顆粒狀毒品研磨成粉，
    混合果汁粉，包進去咖啡包裝，再用封膜機封口包裝等語（
    見偵39411 卷一第21至22頁；偵5049卷第34頁）；復於準備
    程序時供稱：伊有將毒品成分藥錠碾碎成粉末混合一定比例
    之重量後，加入果汁粉混合成特定重量，再以咖啡包分裝等
    語（見本院訴字卷二第42頁），足見被告鄧必承於加工過程
    ，先將第三級毒品4-甲基甲基卡西酮、硝甲西泮、甲基-N ,
    N-二甲基卡西酮、第四級毒品硝西泮等毒品研磨成粉末，再
    按大致特定比例相互混合，並摻入果汁粉等物調製後，而成
    一更能引人施用之「混合」型態新興毒品咖啡包，由此顯將
    多種毒品混合，製成新興毒品，而非僅將毒品混入果汁粉之
    分裝行為，且其效用更強、危害性更大，情節較單純將「粉
    末」壓製賦型為「錠劑」，更為嚴重，揆諸前揭說明，自屬
    毒品之「製造」行為，是辯護人所辯尚不足採。
㈣、綜上，被告鄧必承就事實欄一、㈠㈡之犯行，均事證明確，
    堪以認定，應予依法論科。
二、事實欄二部分：
㈠、上揭犯罪事實，業據被告吳振威於警詢、偵查中、本院訊問
    、準備程序及審理時均坦承不諱（見偵39411 卷一第149 至
    160 頁；偵39411 卷二第335 至338 、377 至381 頁；偵39
    411 卷三第211 至218 、281 至285 頁；本院訴字卷一第87
    至89頁；本院訴字卷二第44頁；本院訴字卷三第210 頁），
    並有本院搜索票暨附件、自願受搜索同意書、警政署刑警局
    搜索扣押筆錄、扣押物品目錄表、扣押物品收據各2 份、警
    政署刑警局109 年12月21日刑鑑字第1098018586號鑑定書1
    份（見偵39411 卷一第171 至197 頁；偵39411 卷三第305
    至307 頁）在卷可證，及查扣如附表三所示之物在案可佐，
    綜合上開補強證據，足資擔保被告吳振威前開任意性自白，
    具有相當可信性，堪信屬實。
㈡、再者，扣案之如附表三編號1 至4 「物品名稱及數量」欄所
    示之物，經送鑑驗後，鑑驗結果確認為如附表三編號1 至4
    「鑑定結果」欄所示之毒品，此有附表三編號1 至4 「鑑定
    書」欄之鑑定書1 份在卷可憑，且扣案之如附表三編號1 至
    4 所示第三級毒品之驗前總純質淨重，合計約106.75公克，
    是被告吳振威持有第二級毒品，及持有第三級毒品純質淨重
    5 公克以上之事實，亦可認定。綜上，被告吳振威此部分犯
    行事證明確，堪以認定，應予依法論科。
三、事實欄三部分：
㈠、上揭犯罪事實，業據被告顏瑋宥、施威宇各自於警詢、偵查
    中、本院訊問、準備程序及審理時均坦承不諱（見偵39411
    卷一第229 至241 、407 至418 頁；偵39411 卷二第327 至
    330 、345 至348 、383 至387 、391 至394 頁；偵39411
    卷三第225 至230 、237 至246 、253 至255 、263 至266
    、275 至279 頁；本院訴字卷一第110 至112 、138 至139
    頁；本院訴字卷二第40、44至45頁；本院訴字卷三第210 頁
    ），並有本院搜索票暨附件4 份、自願受搜索同意書、警政
    署刑警局搜索扣押筆錄、扣押物品目錄表、扣押物品收據各
    5 份、刑事警察局偵查第三大隊查獲毒品危害防制條例「毒
    品」初步鑑驗報告單暨所附照片4 份、警政署刑警局109 年
    12月21日刑鑑字第1098018603號鑑定書、警政署刑警局109
    年12月22日刑鑑字第1098018623號鑑定書各1份（見偵39
    411卷一第247至297、359至373、425至427、437至443頁；
    偵39411卷三第301至303頁）在卷可證，及查扣如附表四所
    示之物在案可佐，綜合上開補強證據，足資擔保被告顏瑋宥
    、施威宇前開任意性自白，均具有相當可信性，堪信屬實。
㈡、再者，扣案之如附表四編號1 至4 「物品名稱及數量」欄所
    示之物，經送鑑驗後，鑑驗結果確認為如附表四編號1 至4
    「鑑定結果」欄所示之毒品，此有附表四編號1 至4 「鑑定
    書」欄之鑑定書1 份在卷可憑，且扣案之如附表四編號1 、
    2 所示第三級毒品純質淨重合計達59.04 公克，是被告顏瑋
    宥、施威宇持有第三級毒品純質淨重5 公克以上之事實，亦
    可認定。
㈢、被告顏瑋宥、施威宇之辯護人為其等辯護稱：被告顏瑋宥、
    施威宇僅是將現成之毒品原料加入果汁粉等粉末加以調味、
    分裝，並未純化或精化毒品，僅是物理存在態樣之改變，應
    不構成製造毒品行為云云。然而所謂「製造」行為，其重點
    並非在改變原有物質之化學型態或物理型態，而在於有無對
    於原有之毒品原、物料進行加工或改製之行為；如有，即使
    該加工改製行為並未使原有毒品之原物料發生化學變化，而
    僅是改變其物理型態，只要將不同品項之毒品相混合，以成
    一新特定毒品之「加工改製」行為，即屬毒品危害防制條例
    第4 條所禁止之「製造」行為，業如前述；又據被告顏瑋宥
    於警詢時供稱：伊是將毒品用研磨機磨成粉末與果汁粉攪拌
    後，倒入咖啡包外包裝袋，使用電子磅秤測量比例，然後使
    用封口機把咖啡包封裝，被告施威宇在場，他也知情等語（
    見偵39411 卷一第234 至236 頁；偵39411 卷三第239 頁）
    ，據被告施威宇於警詢時供稱：伊與被告顏瑋宥將原本粒狀
    之毒品用研磨機研磨成粉，把粉末狀之毒品摻入果汁粉或飲
    料粉，以一定比例之重量混合後，就放到空的咖啡包內，然
    後分裝封口成毒品咖啡包等語（見偵39411 卷一第412 頁；
    偵39411 卷三第227 頁），可見被告顏瑋宥、施威宇2 人於
    加工過程，確有將毒品研磨成粉，摻入果汁粉等物調製後，
    按大致特定比例相互混合而成一更能引人施用之「混合」型
    態新興毒品咖啡包，依前所述，此種將多種毒品混合，製成
    新興毒品之分裝行為，已屬毒品之「製造」行為，是其等辯
    護人所辯仍不足採。
㈣、綜上，被告顏瑋宥、施威宇就事實欄三之犯行，事證明確，
    均堪以認定，應予依法論科。
四、論罪科刑：
㈠、被告鄧必承部分：
  ⒈核其就事實欄一㈠所為，係犯毒品危害防制條例第11條第2
    項、第5 項之持有第二級毒品罪及持有第三級毒品純質淨重
    5 公克以上罪，其於警方查獲時，同時持有上開第二級毒品
    及第三級毒品純質淨重5 公克以上，為想像競合犯，應依刑
    法第55條規定，從一重論以持有第三級毒品純質淨重5 公克
    以上罪。公訴意旨認被告鄧必承所為，係涉犯同條例第4 條
    第2 項之製造第二級毒品罪嫌，然依起訴書所載犯罪事實（
    即起訴書事實欄一、㈠），被告鄧必承是基於製造含第二級
    毒品成分之咖啡包之犯意，於不詳時地，向不詳之人購入第
    二級毒品甲基安非他命、3,4-亞甲基雙氧甲基安非他命若干
    後，並利用封口機、研磨機、電子磅秤、攪拌分裝杓、果汁
    粉、可可粉、夾鏈袋、約會圖案及太空人圖案分裝袋等設備
    物品，自不詳時間起，接續在新北市○○區○○路0 段00巷
    0 號5 樓內，以將含有第二級毒品甲基安非他命、3,4-亞甲
    基雙氧甲基安非他命及第三級毒品4-甲基甲基卡西酮、硝甲
    西泮、甲基-N ,N-二甲基卡西酮、3,4-亞甲基雙氧苯基乙基
    胺丁酮與第四級毒品硝西泮之藥錠先碾碎為粉末後混合，合
    起來重量約0.3 公克，再加入果汁粉混和攪拌後，以每包5
    公克之量分裝於咖啡包分裝袋內，然後以封裝機封口，而製
    造含第二級毒品成分之咖啡包若干等語。然而，訊據被告鄧
    必承堅詞否認有何製造第二級毒品罪，並辯稱：伊僅持有扣
    案之附表一所示毒品，及製造如附表二編號1 、2 所示毒品
    咖啡包，但伊並未在附表二編號1 、2 所示毒品咖啡包內添
    加如附表一所示毒品等語；再參以扣案之如附表二編號1 、
    2 所示毒品咖啡包，經鑑驗後，僅檢出如附表二編號1 、2
    「鑑定結果」欄所示之第三級毒品4-甲基甲基卡西酮、硝甲
    西泮、甲基-N ,N-二甲基卡西酮、第四級毒品硝西泮之成分
    ，有如前述，是被告鄧必承所述，應非虛言。再者，被告鄧
    必承係於109 年2 月21日後某日起，即持有如附表一所示之
    毒品；另於109 年4 月間某日起，始將附表二編號3 至29所
    示第三級、第四級毒品研磨成粉末狀，再與附表二編號30、
    31、33所示不明粉末、果汁粉，依大致之特定比例混摻後，
    利用附表二編號34至42所示器具分裝及封口，而以此混合不
    同種類第三級毒品或兼含第三級、第四級毒品成分之加工改
    製方式，接續製造成如附表二編號1 、2 所示毒品咖啡包等
    情，業經本院認定如前，因此被告鄧必承持有附表一所示毒
    品，與製造附表二編號1 、2 所示毒品咖啡包，二者行為時
    間相隔非短，且行為態樣亦屬不同，則依卷內現有之事證，
    尚難僅憑被告鄧必承持有附表一所示毒品之客觀事實，遽予
    推斷被告鄧必承已存有製造第二級毒品之犯意。惟上開部分
    與被告鄧必承所犯持有第三級毒品純質淨重5 公克以上罪，
    屬基本社會事實相同，且本院已當庭諭知此部分之罪名（見
    本院訴字卷三第192 頁），是本院自得變更起訴法條後逕予
    審理，附此敘明。
  ⒉被告鄧必承如事實欄一㈡所示，係按大致之特定比例，將不
    同種類之第三級毒品4-甲基甲基卡西酮、硝甲西泮、甲基-N
    ,N- 二甲基卡西酮，或是將第三級毒品4-甲基甲基卡西酮、
    甲基-N ,N-二甲基卡西酮及第四級毒品硝西泮，予以混合後
    ，再摻入如附表二編號30、31、33所示不明粉末或果汁粉，
    加工調製成更能引人施用之「混合」型態新興毒品咖啡包，
    是核其就事實欄一㈡所為，係犯毒品危害防制條例第9 條第
    3 項、第4 條第3 項之製造第三級毒品而混合二種以上之毒
    品罪、毒品危害防制條例第9 條第3 項、第4 條第3 、4 項
    之製造第三、四級毒品而混合二種以上之毒品罪。再者，被
    告鄧必承於製造上述含有不同種類第三級、或兼含不同種類
    第三級及第四級毒品成分之咖啡包前後，持有如附表二編號
    1 至4 、6 至12、14、15、17、19至29所示第三級毒品純質
    淨重達2,283.45公克，持有如附表二編號5 、13、16、18所
    示第四級毒品純質淨重達175.29公克，分別為其製造第三級
    毒品而混合二種以上之毒品犯行、製造第三、四級毒品而混
    合二種以上之毒品犯行所吸收，均不另論罪。其次，被告鄧
    必承自109 年4 月間某日起，在其上開租屋處內，密集持續
    製造上述含有不同種類第三級、或兼含不同種類第三級及第
    四級毒品成分之咖啡包，各侵害同一法益，各次製造行為之
    獨立性極為薄弱，在時間差距上，難以強行分開，依一般社
    會健全觀念，以視為數個舉動之接續施行，合為包括之一行
    為予以評價較為合理，各應屬接續犯之包括一罪。又被告鄧
    必承以一製造行為，同時觸犯製造第三級毒品而混合二種以
    上之毒品罪、製造第三、四級毒品而混合二種以上之毒品罪
    ，為想像競合犯，依刑法第55條規定，從一重之製造第三級
    毒品而混合二種以上之毒品罪處斷。
  ⒊被告鄧必承上述持有第三級毒品純質淨重5 公克以上、製造
    第三級毒品而混合二種以上之毒品等犯行，犯意各別，且犯
    罪之時間及態樣不同，行為明顯可分，應予分論併罰。
  ⒋刑之加重減輕：
  ⑴被告鄧必承就事實欄一㈡所犯製造第三級毒品而混合二種以
    上之毒品罪，應依毒品危害防制條例第9 條第3 項規定，除
    適用其中最高級別即製造第三級毒品之法定刑外，並加重其
    刑。
  ⑵被告鄧必承前因強制未遂之妨害自由案件，經本院以105 年
    度訴字第1254號判決判處有期徒刑3 月確定，於106 年8 月
    16日易科罰金執行完畢，有卷附臺灣高等法院被告前案紀錄
    表1 份可參，其於5 年以內故意再犯事實欄一㈠、㈡所示有
    期徒刑以上之罪，符合刑法第47條第1 項之規定，均為累犯
    。惟本院衡酌被告鄧必承構成累犯之前案與前述各該犯罪之
    罪質並非相同，實難逕認被告鄧必承具有累犯應加重其刑之
    特別惡性，茲參酌司法院釋字第775 號解釋意旨，均裁量不
    予加重其最低刑度。
  ⑶被告鄧必承就事實欄一㈡犯行，於偵查及本院中始終坦承其
    確有將不同種類之第三級毒品4-甲基甲基卡西酮、硝甲西泮
    、甲基-N ,N-二甲基卡西酮，或是將第三級毒品4-甲基甲基
    卡西酮、甲基-N ,N-二甲基卡西酮及第四級毒品硝西泮，予
    以混合後，再摻入如附表二編號30、31、33所示不明粉末或
    果汁粉，加工調製成如附表二編號1 、2 所示毒品咖啡包之
    行為，已如前述，可寬認適用毒品危害防制條例第17條第2
    項之規定予以減刑，並與上述⑴部分依法先加重後減輕之。
  ⒌爰審酌被告鄧必承持有如附表一、二所示毒品之重量非少，
    製造如附表二編號1 、2 所示毒品咖啡包之數量高達5,533
    包，製造數量龐大，對國民身心健康及社會風氣具有嚴重威
    脅，是其行為實值非難。然考量被告鄧必承始終坦承犯行，
    其犯後態度尚可；兼衡其自陳高中肄業之智識程度、現從事
    禮儀公司工作及收入情形、需扶養母親之家庭經濟生活狀況
    （見本院訴字卷三第216 頁），暨其犯罪之動機、目的、手
    段、持有毒品種類及時間長短等一切情狀，分別量處如其主
    文所示之刑，並就持有第三級毒品純質淨重5 公克以上部分
    ，諭知易科罰金之折算標準。
㈡、被告吳振威部分
  ⒈核其就事實欄二所為，係犯毒品危害防制條例第11條第2 項
    、第5 項之持有第二級毒品罪及持有第三級毒品純質淨重5
    公克以上罪，其於警方查獲時，同時持有上開第二級毒品及
    第三級毒品純質淨重5 公克以上，為想像競合犯，應依刑法
    第55條規定，從一重論以持有第三級毒品純質淨重5 公克以
    上罪。
  ⒉公訴意旨雖認被告吳振威所為，係與被告鄧必承共同涉犯同
    條例第4 條第3 項之製造第三級毒品罪嫌，然依起訴書所載
    犯罪事實（即起訴書事實欄一、㈡），被告鄧必承將含有第
    三級毒品4-甲基甲基卡西酮、3,4-亞甲基雙氧苯基乙基胺丁
    酮之粉末後混合，再加入果汁粉混和攪拌，而製造含第三級
    （起訴書似贅載「第四級」）毒品咖啡包若干後，交由被告
    吳振威保管等語。然查，訊據被告鄧必承、被告吳振威，均
    堅決否認有何共同製造第三級毒品，被告鄧必承辯稱：伊並
    未轉讓如附表三編號1 至3 所示毒品咖啡包給被告吳振威等
    語；被告吳振威辯稱：被告鄧必承並未交付任何毒品咖啡包
    給伊等語。再查：
  ⑴據被告吳振威於警詢時供稱：扣案如附表三編號2 所示藍/
    紅色太空人包裝之毒品咖啡包273 包係被告鄧必承給伊等語
    （見偵39411 卷三第212 頁），復於本院羈押訊問時供稱：
    被告鄧必承當時交付太空人包裝之毒品咖啡包300 包，他是
    說想賣叫伊幫忙處理，他知道伊有施用毒品，所以無償轉讓
    給伊施用，伊不清楚被告鄧必承為何要轉讓這些毒品咖啡包
    給伊等語（見偵39411 卷三第282 至283 頁）；再於本院訊
    問時供稱：上述扣案之太空人包裝毒品咖啡包273 包是被告
    鄧必承免費送給伊，伊施用後所剩下的等語（見本院訴字卷
    一第88至89頁），然而，據被告吳振威以證人身分於本院審
    理時之證述及於本院審理時供稱：伊之所以陳稱扣案273 包
    太空人包裝之毒品咖啡包係被告鄧必承所轉讓，係警察要伊
    指證被告鄧必承，且伊為了交保才做如此不實陳述，實際上
    都是已過世的友人李子豪因積欠伊債務，才交給伊作為抵債
    用，伊也不知道當時為何僅說被告鄧必承給伊上述273 包毒
    品咖啡包，而不是說扣案之全部毒品咖啡包都是被告鄧必承
    所給的，直到起訴後，伊跟律師討論才決定要把實情說出來
    等語（見本院訴字卷三第12至20、213 至214 頁）。綜觀被
    告吳振威前後所述，就扣案之附表三編號2 所示毒品咖啡包
    是否為被告鄧必承所給與一節，互有歧異不一，是否屬實，
    並非無疑。
  ⑵再者，被告鄧必承、被告吳振威、被告鄧必承女友林子瑜及
    另名男子，於109 年10月1 日共同前往新北市○○區○○街
    000 巷0 號4 樓，將3 箱物品搬至被告鄧必承所駕駛之車牌
    號碼000-0000號自小客車上，再返回被告鄧必承之新北市○
    ○區○○路0 段00巷0 號5 樓處所；復於同年月15日，被告
    吳振威前往新北市○○區○○路0 段00巷0 號，將1 箱物品
    搬至其所駕駛之車牌號碼000-0000號自小客車上，再返回新
    北市○○區○○街000 巷0 號4 樓等情，業據被告鄧必承、
    被告吳振威供承在卷（見偵39411 卷一第28至29、156 至15
    7 頁；偵39411 卷二第336 至337 、353 、379 至380 頁；
    偵39411 卷三第270 至271 頁），核與證人林子瑜於警詢、
    偵查中之證述（見偵39411 卷二第7 至8 、320 頁）大致相
    符，並有卷附監視器畫面翻拍照片20張可佐（見偵39411 卷
    一第95至101 、113 至116 頁），固可認定屬實。但是觀諸
    上述卷附照片，尚無從得知該3 箱、1 箱內所放物品究係為
    何；再對照被告鄧必承、被告吳振威所述，均未明白供陳該
    等箱內物品係供本案製造毒品所用之物或製造完成之毒品咖
    啡包，此外亦無其他積極證據證明該等箱內所放物品與本案
    犯行有關，是被告吳振威所涉製造第三級毒品部分，依卷內
    現有之事證，尚屬無從證明。惟上開部分與其持有第三級毒
    品純質淨重5 公克以上部分，屬基本社會事實相同，且本院
    已當庭諭知此部分之罪名（見本院訴字卷三第192 至193 頁
    ），是本院自得變更起訴法條後逕予審理，亦附此敘明。
  ⒊按數罪併罰之案件，雖應依刑法第50條、第51條規定就數罪
    所宣告之刑定其應執行之刑，然此僅屬就數罪之刑，如何定
    其應執行者之問題，本於數宣告刑，應有數刑罰權，此項執
    行方法之規定，並不能推翻被告所犯係數罪之本質，若其中
    一罪之刑已執行完畢，自不因嗣後定其執行刑而影響先前一
    罪已執行完畢之事實，謂無累犯規定之適用，此為本院統一
    之見解（最高法院110 年度台上字第4192號判決意旨參照）
    。經查，被告吳振威因持有第二級毒品案件，經本院以106
    年度訴字第876 號判決判處有期徒刑2 月確定，並於107 年
    5 月15日易科罰金執行完畢（下稱前案）；嗣因違反藥事法
    、毒品危害防制條例等案件，經臺灣臺北地方法院以107 年
    度聲字第351 號裁定定其應執行有期徒刑5 月確定（下稱後
    案）等情，有臺灣高等法院被告前案紀錄表1 份在卷可憑，
    則被告吳振威之前案業於107 年5 月15日執行完畢後，縱與
    後案合併定應執行刑，並經本院以108 年度聲字第3769號裁
    定定其應執行有期徒刑6 月確定，然揆諸前開意旨，被告吳
    振威之前案執行完畢後，不因與後案合併定應執行刑，而影
    響前案已執行完畢之事實。從而，被告吳振威於受前案徒刑
    之執行完畢後5 年以內，故意再犯本案有期徒刑以上之罪，
    應為累犯。又考量被告吳振威構成累犯之前案為持有毒品之
    案件，理應生警惕作用，竟仍為本案犯行，顯然漠視法律規
    定，足見其確有特別惡性，前案之徒刑執行成效不彰，其對
    刑罰之反應力顯然薄弱，依司法院大法官第775 號解釋意旨
    ，應依刑法第47條第1 項規定加重其最低本刑。
  ⒋爰審酌被告吳振威知悉四氫大麻酚、4-甲基甲基卡西酮、3,
    4 - 亞甲基雙氧苯基乙基胺丁酮、愷他命，分別係毒品危害
    防制條例所列管之第二級、第三級毒品，卻無視政府禁令，
    持有如附表三編號1 至4 所示第二級、第三級毒品，雖未因
    此流出在外毒害他人，但因所持有之毒品咖啡包達611 包，
    數量甚多，且其中第三級毒品部分之驗前總純質淨重，合計
    高達106.75公克，對於各項毒品犯罪所可能衍生社會秩序之
    危害或個人法益之侵害，實有潛在危險，有高度之非難性。
    然考量被告吳振威坦承犯行，其犯後態度尚可，兼衡其自述
    高中肄業之智識程度、從事葬儀社工作及收入情形、需與父
    母扶養祖母之家庭經濟生活狀況（見本院訴字卷三第216 頁
    ），暨其犯罪之動機、目的、手段、持有毒品種類及時間長
    短等一切情狀，量處如其主文所示之刑。
㈢、被告顏瑋宥、施威宇部分：
  ⒈被告顏瑋宥、施威宇如事實欄三所示，係按大致之特定比例
    ，將不同種類之第三級毒品4-甲基甲基卡西酮、甲基-N ,N-
    二甲基卡西酮及第四級毒品硝西泮，或是將第三級毒品4-甲
    基甲基卡西酮及第四級毒品硝西泮，予以混合後，再摻入如
    附表四編號6 至8 所示粉末，加工調製成更能引人施用之「
    混合」型態新興毒品咖啡包，是核其等所為，均係犯毒品危
    害防制條例第9 條第3 項、第4 條第3 項、第4 項之製造第
    三、四級毒品而混合二種以上之毒品罪。再者，被告顏瑋宥
    、施威宇就上開犯行，有犯意聯絡、行為分擔，為共同正犯
    。
  ⒉被告顏瑋宥、施威宇於製造上述第三、四級毒品咖啡包前後
    ，持有如附表四編號1 至2 所示之第三級毒品純質淨重共計
    59.04 公克，為製造第三、四級毒品而混合二種以上之毒品
    犯行所吸收，不另論罪（至於持有第四級毒品部分，因其純
    質淨重未達5 公克以上，並無構成刑事處罰之情形，自無「
    為製造第三、四級毒品而混合二種以上毒品之行為所吸收，
    不另論罪」之問題，附此說明）。再者，被告顏瑋宥、施威
    宇自109 年10月間某日起，在上述處所內，密集持續製造上
    述含有第三、四級毒品成分咖啡包，各侵害同一法益，各次
    製造行為之獨立性極為薄弱，在時間差距上，難以強行分開
    ，依一般社會健全觀念，以視為數個舉動之接續施行，合為
    包括之一行為予以評價較為合理，各應屬接續犯之包括一罪
    。又被告顏瑋宥、施威宇以一製造行為，同時觸犯製造第三
    、四級毒品而混合二種以上之毒品罪，均為想像競合犯，依
    刑法第55條規定，各從一重之製造第三級毒品而混合二種以
    上之毒品罪處斷。
  ⒊刑之加重減輕：
  ⑴被告顏瑋宥、施威宇就事實欄三所犯製造第三級毒品而混合
    二種以上之毒品罪，均應依毒品危害防制條例第9 條第3 項
    規定，除均適用其中最高級別即製造第三級毒品之法定刑外
    ，均加重其刑。
  ⑵被告施威宇前因酒後駕車之公共危險案件，經臺灣臺北地方
    法院以106 年度交簡字第2999號判決判處有期徒刑4 月，嗣
    上訴後復撤回上訴而確定，於107 年4 月20日易科罰金執行
    完畢，有卷附臺灣高等法院被告前案紀錄表1 份可參，其於
    5 年以內故意再犯事實欄三所示有期徒刑以上之罪，符合刑
    法第47條第1 項之規定，係為累犯。惟本院衡酌被告施威宇
    構成累犯之前案與本案犯罪之罪質並非相同，實難逕認被告
    施威宇具有累犯應加重其刑之特別惡性，茲參酌司法院釋字
    第775 號解釋意旨，裁量不予加重其最低刑度。
  ⑶被告顏瑋宥、施威宇就事實欄三犯行，於偵查及本院均始終
    坦承其等確有將不同種類之第三級毒品4-甲基甲基卡西酮、
    甲基-N ,N-二甲基卡西酮及第四級毒品硝西泮，或是將第三
    級毒品4-甲基甲基卡西酮及第四級毒品硝西泮，予以混合後
    ，再摻入如附表四編號6 至8 所示粉末，加工調製成如附表
    四編號1 、2 所示毒品咖啡包之行為，已如前述，均可寬認
    適用毒品危害防制條例第17條第2 項之規定予以減刑，並均
    與上述⑴部分依法先加重後減輕之。
  ⑷被告顏瑋宥、施威宇之各自選任辯護人雖請求對其等本案犯
    行，依刑法第59條規定酌減其刑等語。惟按刑法第59條規定
    之酌量減輕其刑，必須犯罪另有特殊之原因與環境，在客觀
    上足以引起一般同情，認為即使予以宣告法定最低度刑，猶
    嫌過重者，始有其適用。此所謂法定最低度刑，固包括法定
    最低本刑；惟遇有其他法定減輕之事由者，則應係指適用其
    他法定減輕事由減輕其刑後之最低度刑而言。倘被告別有法
    定減輕事由者，應先適用法定減輕事由減輕其刑後，猶認其
    犯罪之情狀顯可憫恕，即使科以該減輕後之最低度刑仍嫌過
    重者，始得適用刑法第59條規定酌量減輕其刑。經查，被告
    顏瑋宥、施威宇本案所犯製造第三級毒品而混合二種以上之
    毒品罪，經依毒品危害防制條例第17條第2 項規定，減輕其
    刑後，法定最低刑度已有所降低，而扣案如附表四編號1 、
    2 所示之毒品咖啡包高達605 包，且所含第三級毒品純質淨
    重合計59.04 公克，已如前述，其等所製造之毒品數量甚鉅
    ，實無何情輕法重之情形，況其等為本案犯行，亦未見有何
    特殊原因與環境足以引起一般同情，當無再援引刑法第59條
    之規定減輕其刑之必要，是其等辯護人所請，均無足採。
  ⒋爰審酌被告顏瑋宥、施威宇共同製造第三級毒品而混合二種
    以上之毒品，製造毒品數量甚鉅，對國民身心健康及社會風
    氣具有嚴重威脅，是其等行為實值非難。然考量其等始終坦
    承犯行，其等犯後態度尚可；兼衡被告顏瑋宥自述其國中肄
    業之智識程度、現從事麵包及水產工作與收入情形、需扶養
    祖母、父親及1 名子女之家庭經濟生活狀況；被告施威宇自
    述其高中肄業之智識程度、與父親做工程及收入情形、無需
    扶養家人之家庭經濟生活狀況（見本院訴字卷三第216 頁）
    ，暨其等犯罪之動機、目的、手段、分工角色、地位等一切
    情狀，分別量處如其等主文所示之刑。
  ⒌另被告顏瑋宥之辯護人復請求給予被告顏瑋宥緩刑宣告云云
    ，然本院雖依毒品危害防制條例第17條第2 項之規定予以減
    刑，惟被告顏瑋宥所受宣告之刑已逾2 年，與刑法第74條第
    1 項所定得為緩刑宣告之要件不符；況被告顏瑋宥所為上揭
    犯行，有持續相當期間，並非偶一為之，且製造之毒品咖啡
    包數量高達605 包，數目頗鉅，其犯罪情節難謂輕微，亦不
    宜宣告緩刑，是辯護人前開請求，自非有據。
參、沒收部分
一、被告鄧必承部分：
㈠、按查獲之第二級毒品，不問屬於犯罪行為人與否，均沒收銷
    燬之，毒品危害防制條例第18條第1 項前段定有明文。經查
    ，扣案如附表一所示之物，經鑑驗後，檢出含有第二級毒品
    甲基安非他命、3,4-亞甲基雙氧甲基安非他命之成分，此有
    附表一「鑑定書」欄所示之鑑定書1 份在卷可證，自屬違禁
    物，爰依上揭規定，於被告鄧必承所犯持有第三級毒品純質
    淨重五公克以上罪之罪刑項下宣告沒收銷燬。再者，如附表
    一所示之物雖亦檢出第三級毒品硝甲西泮、第四級毒品硝西
    泮成分，惟所含成分已混合而難以分離，應於同一罪刑項下
    併予沒收銷燬；另盛裝如附表一所示毒品之包裝袋，曾裝有
    上述第二級毒品而沾附有微量殘渣，無法完全析離，亦無析
    離之必要，應視同第二級毒品，亦於同罪刑項下併予宣告沒
    收銷燬。至於送驗耗損部分之毒品因已滅失，爰不予沒收銷
    燬。
㈡、次按違禁物，不問屬於犯罪行為人與否，沒收之，刑法第38
    條第1 項規定甚明。另毒品危害防制條例第18條第1 項後段
    規定查獲之第三、四級毒品，無正當理由而擅自持有者，沒
    入銷燬之；此應沒入銷燬之毒品，專指查獲施用或持有（未
    成罪）之第三、四級毒品而言；倘屬同條例相關法條明文規
    定處罰之犯罪行為，即非該條項應依行政程序沒入銷燬之範
    圍；再同條例對於查獲之製造、運輸、販賣、意圖販賣而持
    有、以非法方法使人施用、引誘他人施用及轉讓、持有一定
    數量以上第三、四級毒品之沒收，並無特別規定，如其行為
    已構成犯罪，則該毒品即屬不受法律保護之違禁物，應回歸
    刑法之適用，依刑法第38條第1 項之規定沒收之，始為適法
    。經查，扣案如附表二編號1 至29所示之毒品，係被告鄧必
    承為事實欄一㈡犯行所用或所生之物，揆諸前揭說明，均屬
    違禁物，應依刑法第38條第1 項之規定，於被告鄧必承製造
    第三級毒品而混合二種以上之毒品罪之罪刑項下宣告沒收之
    。又如附表二編號1 至29所示毒品之包裝物，內含微量毒品
    成分難以析離，亦無析離之實益與必要，同屬經查獲之第三
    、四級毒品，自亦應依刑法第38條第1 項之規定，於被告鄧
    必承製造第三級毒品而混合二種以上之毒品罪之罪刑項下宣
    告沒收之。至鑑驗用罄部分，既已滅失，自毋庸再為沒收之
    諭知。
㈢、又按犯第4 條至第9 條、第12條、第13條或第14條第1 項、
    第2 項之罪者，其供犯罪所用之物，不問屬於犯罪行為人與
    否，均沒收之，毒品危害防制條例第19條第1 項定有明文。
    經查，扣案之如附表二編號30、31、33至42所示之物，係分
    別供被告鄧必承用以摻混調製毒品咖啡包及分裝封口所用等
    情，業據被告鄧必承於警詢、偵查中、本院訊問時供明在卷
    （見偵39411 卷一第21至22頁；偵39411 卷二第351 至352
    、370 頁），爰依毒品危害防制條例第19條第1 項規定，不
    問屬於犯罪行為人與否，均於被告鄧必承製造第三級毒品而
    混合二種以上之毒品罪之罪刑項下宣告沒收之。
㈣、至於扣案如附表二編號32所示之物，經送鑑驗後，檢出第三
    級毒品愷他命、2-氟- 去氯愷他命等成分，此有附表二編號
    32之「鑑定書」欄所示鑑定書1 份可證，且據被告鄧必承於
    警詢時供稱：K 盤（含刮卡）1 個係伊用來施用毒品K 他命
    等語（見偵39411 卷一第22至23頁）；又扣案如附表二編號
    43至45所示之物，據被告鄧必承於警詢、本院準備程序時供
    稱：扣案自小客車係供伊代步之用，扣案2 支手機均與本案
    無關等語（見偵39411 卷一第22頁；本院訴字卷二第43頁）
    ，參以卷內尚無積極事證足認上開扣案物與被告鄧必承所為
    事實欄一㈠、㈡犯行有何關聯，均不予宣告沒收。
二、被告吳振威部分：
㈠、查扣案如附表三編號4 所示之物，經鑑驗後，檢出第二級毒
    品四氫大麻酚之成分，此有附表三編號4 「鑑定書」欄所示
    之鑑定書1 份在卷可證，自屬違禁物，爰依毒品危害防制條
    例第18條第1 項前段規定，於被告吳振威之主文項下宣告沒
    收銷燬。再者，如附表三編號4 所示之物雖亦檢出第三級毒
    品愷他命成分，惟所含成分已混合而難以分離，應併予沒收
    銷燬；另盛裝如附表三編號4 所示毒品之包裝袋，曾裝有上
    述第二級毒品而沾附有微量殘渣，無法完全析離，亦無析離
    之必要，應視同第二級毒品，亦併予宣告沒收銷燬。至送驗
    耗損部分之毒品因已滅失，爰不予沒收銷燬。
㈡、次查扣案如附表三編號1 至3 所示之物經送鑑定，分別檢出
    如附表三編號1 至3 「鑑定結果」欄所示之第三級毒品成分
    ，此有附表三編號1 至3 「鑑定書」欄所示之鑑定書1 份在
    卷可佐，是該等扣案物核屬違禁物，應依刑法第38條第1 項
    規定，均予以宣告沒收；另包裝上開毒品之外包裝，內含微
    量毒品成分難以析離，亦無析離之實益與必要，同屬經查獲
    之第三級毒品，自亦應依刑法第38條第1 項之規定，併予宣
    告沒收。另送驗耗損部分之毒品因已滅失，爰不予沒收。
㈢、至其餘扣案之如附表三編號5 至11所示之物，無證據證明與
    被告吳振威之本案犯行有關，爰均不予宣告沒收。
三、被告顏瑋宥、施威宇部分：
㈠、查扣案如附表四編號1 至4 所示之毒品，係被告顏瑋宥、施
    威宇為事實欄三犯行所用或所生之物，參諸前揭理由欄參、
    一、㈡之說明，均屬違禁物，應依刑法第38條第1 項之規定
    ，各於被告顏瑋宥、施威宇之主文項下宣告沒收之。又如附
    表四編號1 至4 所示毒品之包裝物，內含微量毒品成分難以
    析離，亦無析離之實益與必要，同屬經查獲之第三、四級毒
    品，自亦應依刑法第38條第1 項之規定，各於被告顏瑋宥、
    施威宇之主文項下宣告沒收之。至鑑驗用罄部分，既已滅失
    ，自毋庸再為沒收之諭知。
㈡、再查，扣案如附表四編號6 至17、19至20所示之物，係供被
    告顏瑋宥、施威宇相互聯絡、用以摻混調製毒品咖啡包及分
    裝封口所用等情，各據被告顏瑋宥、施威宇於警詢、本院準
    備程序時供明在卷（見偵39411 卷一第409 至410 頁；偵39
    411 卷三第228 、240 至241 頁；本院訴字卷一第111 至11
    2 頁；本院訴字卷二第45頁），爰依毒品危害防制條例第19
    條第1 項規定，不問屬於犯罪行為人與否，各於被告顏瑋宥
    、施威宇之主文項下宣告沒收之。
㈢、至扣案如附表四編號5 所示之白色晶體1 包，經送鑑驗後，
    檢出第三級毒品愷他命成分，此有附表四編號5 之「鑑定書
    」欄所示鑑定書1 份可證，而據被告施威宇於警詢時供稱：
    愷他命係伊本人所有，是伊本人要施用等語（見偵39411 卷
    一第409 頁），參以卷內尚無證據足認此扣案物與被告顏瑋
    宥、施威宇共同為本案犯行有何關聯，爰不予宣告沒收。另
    扣案如附表四編號18所示點鈔機1 台，亦與被告顏瑋宥、施
    威宇共同為本案犯行無關，併不予宣告沒收。
肆、被告鄧必承不另為無罪諭知部分
一、公訴意旨略以：㈠被告鄧必承與被告吳振威基於製造內含第
    三級毒品4-甲基甲基卡西酮、3,4-亞甲基雙氧苯基乙基胺丁
    酮成分咖啡包之犯意（聯絡），於不詳時地，由被告鄧必承
    向不詳之人，購入第三級毒品4-甲基甲基卡西酮、3,4-亞甲
    基雙氧苯基乙基胺丁酮若干後，並利用封口機、研磨機、電
    子磅秤、攪拌分裝杓、果汁粉、可可粉、夾鏈袋、白色包裝
    及藍/ 紅色包裝分裝袋等設備物品，自不詳時間起，接續在
    上址內，以將含有第三級毒品4-甲基甲基卡西酮、3,4-亞甲
    基雙氧苯基乙基胺丁酮之粉末後混合，合起來重量約0.3 公
    克，再加入果汁粉混和攪拌後，以每包5 公克之量分裝於咖
    啡包分裝袋內，然後以封裝機封口，而製造含第三級毒品咖
    啡包若干後，交由被告吳振威保管（即起訴書事實欄一㈡部
    分）；㈡被告鄧必承與被告顏瑋宥、施威宇基於製造內含第
    三級毒品4-甲基甲基卡西酮、甲基-N ,N-二甲基卡西酮、硝
    甲西泮及第四級毒品硝西泮咖啡包之犯意（聯絡），由被告
    鄧必承於不詳時地，向不詳之人購入第三級毒品4-甲基甲基
    卡西酮、甲基-N ,N-二甲基卡西酮、硝甲西泮及第四級毒品
    硝西泮若干後，置於被告顏瑋宥使用之車牌號碼000-000 號
    重型機車置物箱後，由被告顏瑋宥、施威宇將含有第三級毒
    品4-甲基甲基卡西酮、甲基-N , N- 二甲基卡西酮、硝甲西
    泮及第四級毒品硝西泮之藥錠先碾碎為粉末後混合，再加入
    果汁粉混合攪拌，而製造含第三、四級毒品之咖啡包若干（
    即起訴書事實欄一㈢部分）。因認上述㈠部分，被告鄧必承
    涉犯共同製造第三級毒品罪嫌；上述㈡部分，被告鄧必承涉
    犯共同製造第三、四級毒品罪嫌等語
二、犯罪事實應依證據認定之，無證據不得認定犯罪事實。不能
    證明被告犯罪者，應諭知無罪之判決，刑事訴訟法第154 條
    第2 項、第301 條第1 項分別定有明文。又認定不利於被告
    之事實，須依積極證據，苟積極證據不足為不利於被告事實
    之認定時，即應為有利於被告之認定，更不必有何有利之證
    據，自不能以推測或擬制之方法，以為裁判基礎。
三、公訴意旨認上述肆、一、㈠部分，被告鄧必承共同涉有製造
    第三級毒品罪嫌；上述肆、一、㈡部分，被告鄧必承共同涉
    有製造第三、四級毒品罪嫌，無非係以被告鄧必承、吳振威
    、顏瑋宥、施威宇等人之供述、前述理由欄貳、二㈠、三㈠
    所示事證、卷附新北市○○區○○街000 巷00號前及同市區
    仁華街、碧華街112 巷口監視器翻拍照片24張（見報搜卷第
    168 至180 頁）等證據為其主要論據。訊據被告鄧必承堅詞
    否認有何與被告吳振威共同製造第三級毒品，或與被告顏瑋
    宥、施威宇共同製造第三、四級毒品等犯行，辯稱：㈠伊並
    未轉讓如附表三編號1 至3 所示毒品咖啡包給被告吳振威；
    ㈡伊僅將咖啡包包裝袋放在被告顏瑋宥之機車置物箱內，但
    未轉讓如附表四編號1 至4 所示毒品咖啡包、毒品原料給被
    告顏瑋宥、被告施威宇等語。被告鄧必承之辯護人則為其辯
    護稱：被告鄧必承並未與被告吳振威共同製造第三級毒品之
    犯意聯絡及行為分擔，且被告吳振威所述被告鄧必承有交付
    扣案之273 包毒品咖啡包一節不實，無從證明被告鄧必承有
    與被告吳振威共同製造第三級毒品犯行；其次，據被告顏瑋
    宥、施威宇所述，均不知係何人將咖啡包包裝袋放在車牌號
    碼000-000 號重型機車之置物箱內，且被告顏瑋宥、施威宇
    均未證稱有何與被告鄧必承共同製造第三、四級毒品之犯意
    聯絡或行為分擔，亦無法證明被告鄧必承有與被告顏瑋宥、
    施威宇共同製造第三、四級毒品犯行等語。
四、經查：
㈠、公訴意旨所指被告鄧必承與被告吳振威共同製造第三級毒品
    部分：
  ⒈扣案如附表三所示之物，係被告吳振威所持有一節，業經本
    院認定如前。且被告吳振威所涉製造第三級毒品罪嫌部分，
    因乏積極事證證明，而無從認定一節，亦如前述。則被告鄧
    必承是否有與被告吳振威共同製造第三級毒品，即非無疑。
  ⒉再者，觀諸前揭監視器畫面翻拍照片，僅能得知被告鄧必承
    與其女友林子瑜、另名男子及被告吳振威，於109 年10月1
    日共同前往新北市○○區○○街000 巷0 號4 樓，將3 箱物
    品搬至被告鄧必承所駕駛之車牌號碼000-0000號自小客車上
    ，再返回被告鄧必承之新北市○○區○○路0 段00巷0 號5
    樓處所；復於同年月15日，被告吳振威前往被告鄧必承之新
    北市○○區○○路0 段00巷0 號5 樓處所，將1 箱物品搬至
    其所駕駛之車牌號碼000-0000號自小客車上，再返回新北市
    ○○區○○街000 巷0 號4 樓等情，尚無從查悉上述箱子內
    所放物品究竟與本案犯行有何關聯，更遑論被告鄧必承如何
    與被告吳振威共同為製造第三級毒品之犯行。
  ⒊又被告吳振威持有如附表三所示之物之緣由、目的為何，均
    乏具體事證可查，且其持有毒品之原因甚多，非必即屬被告
    鄧必承製造第三級毒品後所交付，自難僅以被告吳振威單純
    持有如附表三所示之物之客觀事實，遽予認定此係由被告鄧
    必承製造含第三級毒品成分之咖啡包後，交予被告吳振威，
    而共同犯製造第三級毒品罪。
㈡、公訴意旨所指被告鄧必承與被告顏瑋宥、施威宇共同製造第
    三、四級毒品部分：
  ⒈被告顏瑋宥、施威宇共同製造第三、四級毒品部分，業經本
    院認定如前。再者，被告鄧必承於109 年10月16日，駕駛車
    牌號碼000-0000號自小客車，前往新北市○○區○○街000
    巷00號前，將所持物品放入車牌號碼000-000 號重型機車置
    物箱內之事實，業據被告鄧必承於偵查中、本院訊問、準備
    程序、審理時自承在卷（見偵39411 卷二第353 、373 頁；
    偵39411 卷三第271 頁；本院訴字卷二第43頁；本院訴字卷
    三第213 頁），核與證人即被告顏瑋宥於本院審理時之證述
    大致相符（見本院訴字卷三第24至31頁），並有卷附監視器
    畫面翻拍照片6 張可佐（見偵39411 卷一第117 至119 頁）
    ，堪可認定。
  ⒉據證人即被告顏瑋宥於本院審理時證稱：伊不知道本案扣案
    毒品咖啡包之原料，是否來自被告鄧必承，伊不認識被告鄧
    必承，伊是和伊叔叔顏嘉宏聯絡，伊不確定被告鄧必承放在
    上述機車置物箱內的東西是否為毒品，伊是看監視器畫面時
    ，看到有一個人靠近上述機車，伊沒看到該人有無放東西的
    舉動，但因為警方出示監視器畫面翻拍照片時，其圖片下方
    有註記文字，所以才說被告鄧必承有放東西在上述機車置物
    箱內，亦即伊是看到監視器畫面之圖示下方有註記文字後，
    才做如此陳述，但當時並不知道被告鄧必承是誰等語（見本
    院訴字卷三第24至31頁），是依證人即被告顏瑋宥之證述，
    尚無從認定被告鄧必承有將本案製造第三、四級毒品之原料
    ，放入車牌號碼000-000 號重型機車置物箱內之情。再觀諸
    前揭監視器畫面翻拍照片內容，亦無法看出被告鄧必承持放
    在車牌號碼000-000 號重型機車置物箱內之物，究係為何。
    因此，公訴意旨所指被告鄧必承於不詳時地，向不詳之人購
    入第三級毒品4-甲基甲基卡西酮、甲基-N ,N-二甲基卡西酮
    、硝甲西泮及第四級毒品硝西泮若干後，置於被告顏瑋宥使
    用之車牌號碼000-000 號重型機車置物箱一節，依卷內現有
    事證，尚屬無從證明。
  ⒊再據證人即被告顏瑋宥之叔叔顏嘉宏於警詢時證稱：被告顏
    瑋宥、施威宇製造毒品之原料並非伊購買，亦非伊聯絡，伊
    不知道被告顏瑋宥、施威宇要製造毒品咖啡包之事（見新北
    地檢署110 年度偵字第5048卷第16至18頁），再參以被告顏
    瑋宥於本院準備程序、審理時供稱：那時候是透過伊叔叔顏
    嘉宏聯絡說伊想要有毒品原料、咖啡包包裝袋，如果有的話
    就放在上述機車車廂中，但是伊不知道顏嘉宏聯絡誰，伊也
    不知道是誰拿來等語（見本院訴字卷三第215 頁），互核前
    揭證人顏嘉宏、被告顏瑋宥所述，雖有歧異，但仍無從據此
    即認被告鄧必承有何共同參與被告顏瑋宥、施威宇製造第三
    、四級毒品犯行之情。況且，據被告鄧必承於本院審理時供
    稱：被告顏瑋宥跟伊在喝酒時有聊到伊有咖啡包包裝袋，所
    以被告顏瑋宥知道後，就跟伊說他需要咖啡包包裝袋，伊有
    就給他，但伊不知道被告顏瑋宥要作何用途等語（見本院訴
    字卷三第213 頁），核與被告顏瑋宥之前揭供述亦有歧異，
    因此，縱然被告鄧必承有將咖啡包包裝袋放入前述機車置物
    箱內，但其緣由、目的為何，均乏具體事證可查，實難僅以
    被告鄧必承單純將咖啡包包裝袋放入前述機車置物箱內之客
    觀事實，遽認其亦有將第三、四級毒品之原料交給被告顏瑋
    宥、施威宇，而共同製造含第三、四級毒品成分之咖啡包之
    行為。
五、綜上所述，本案既無積極證據證明被告鄧必承有與被告吳振
    威共同製造第三級毒品、或與被告顏瑋宥、被告施威宇共同
    製造第三、四級毒品，此等部分依檢察官所提出之證據，尚
    未達於通常一般人均不致有所懷疑，而確信為真實之程度，
    殊難遽認被告鄧必承確有公訴意旨所指共同製造第三級毒品
    或第三、四級毒品之犯行，並率以該罪責相繩，本應為無罪
    之諭知，然此等部分如均成立犯罪，因與被告鄧必承上開製
    造第三級毒品而混合二種以上之毒品之有罪部分，為接續犯
    之實質上一罪關係，爰均不另為無罪之諭知，附此敘明。
據上論斷，應依刑事訴訟法第299 條第1 項前段、第300 條（本
案採判決精簡原則，僅引述程序法條），判決如主文。
本案經檢察官陳香君提起公訴，檢察官游淑惟、鄭心慈到庭執行
職務。
中    華    民    國   110    年    11    月    17    日
                  刑事第十五庭  審判長法  官  黃湘瑩
　
                                      法  官  游涵歆
　
                                      法  官  梁世樺
以上正本證明與原本無異。
如不服本判決應於收受判決後20日內向本院提出上訴書狀，並應
敘述具體理由；其未敘述上訴理由者，應於上訴期間屆滿後20日
內向本院補提理由書（均須按他造當事人之人數附繕本）「切勿
逕送上級法院」。
                                      書記官  曾翊凱
中    華    民    國   110    年    11    月    18    日
附錄本案論罪科刑法條全文：
毒品危害防制條例第4 條
製造、運輸、販賣第一級毒品者，處死刑或無期徒刑；處無期徒
刑者，得併科新臺幣3,000 萬元以下罰金。
製造、運輸、販賣第二級毒品者，處無期徒刑或10年以上有期徒
刑，得併科新臺幣1,500 萬元以下罰金。
製造、運輸、販賣第三級毒品者，處7 年以上有期徒刑，得併科
新臺幣1,000 萬元以下罰金。
製造、運輸、販賣第四級毒品者，處5 年以上12年以下有期徒刑
，得併科新臺幣500 萬元以下罰金。
製造、運輸、販賣專供製造或施用毒品之器具者，處1 年以上7
年以下有期徒刑，得併科新臺幣150 萬元以下罰金。
前五項之未遂犯罰之。
　
毒品危害防制條例第9 條
成年人對未成年人販賣毒品或犯前3  條之罪者，依各該條項規定
加重其刑至二分之一。
明知為懷胎婦女而對之販賣毒品或犯前3 條之罪者，亦同。
犯前5 條之罪而混合二種以上之毒品者，適用其中最高級別毒品
之法定刑，並加重其刑至二分之一。
　
　
毒品危害防制條例第11條
持有第一級毒品者，處3 年以下有期徒刑、拘役或新臺幣30萬元
以下罰金。
持有第二級毒品者，處2 年以下有期徒刑、拘役或新臺幣20萬元
以下罰金。
持有第一級毒品純質淨重10公克以上者，處1 年以上7 年以下有
期徒刑，得併科新臺幣1 百萬元以下罰金。
持有第二級毒品純質淨重20公克以上者，處6 月以上5 年以下有
期徒刑，得併科新臺幣70萬元以下罰金。
持有第三級毒品純質淨重5 公克以上者，處2 年以下有期徒刑，
得併科新臺幣20萬元以下罰金。
持有第四級毒品純質淨重5 公克以上者，處1 年以下有期徒刑，
得併科新臺幣10萬元以下罰金。
持有專供製造或施用第一級、第二級毒品之器具者，處1 年以下
有期徒刑、拘役或新臺幣10萬元以下罰金。
　
　
附表一：（即起訴書附表一編號5 ）
┌─┬──────┬───────────────────┬─────────┐
│編│物品名稱及數│鑑定結果                              │鑑定書            │
│號│量          │                                      │                  │
├─┼──────┼───────────────────┼─────────┤
│1 │橘色物質1 包│一、驗前毛重176.68公克（包裝重約1.72公│內政部警政署刑事警│
│  │（現場編號B8│    克），驗前淨重約174.96公克。      │察局109 年12月21日│
│  │）          │二、驗餘淨重174.78公克。              │刑鑑字第1098018622│
│  │            │三、檢出微量第二級毒品「甲基安非他命」│號鑑定書（見新北地│
│  │            │    、「3,4-亞甲基雙氧甲基安非他命」；│檢署109 年度偵字第│
│  │            │    第三級毒品「硝甲西泮」；微量第四級│39411 號卷三第294 │
│  │            │    毒品「硝西泮」。                  │頁）              │
│  │            │四、測得硝甲西泮純度約3 ％，驗前純質淨│                  │
│  │            │    重約5.24公克。                    │                  │
└─┴──────┴───────────────────┴─────────┘
　
　
　
　
　
　
　
　
　
　
　
　
　
　
　
　
　
　
　
　
附表二：（含起訴書附表一編號1至4、6至18）
┌─┬──────┬───────────────────┬─────────┐
│編│物品名稱及數│鑑定結果                              │鑑定書            │
│號│量          │                                      │                  │
├─┼──────┼───────────────────┼─────────┤
│1 │約會圖樣毒品│一、驗前總毛重37024.90公克（包裝總重約│內政部警政署刑事警│
│  │咖啡包4975包│    6716.65 公克），驗前總淨重約30308.│察局109 年12月21日│
│  │（現場編號11│    25公克。                          │刑鑑字第1098018622│
│  │-1至11-4975 │二、隨機抽取編號11-1650 鑑定：經檢視內│號鑑定書（見新北地│
│  │）          │    含米白色粉末。                    │檢署109 年度偵字第│
│  │            │㈠、淨重5.73公克，驗餘淨重5.03公克。  │39411 號卷三第291 │
│  │            │㈡、檢出第三級毒品「4-甲基甲基卡西酮」│至299 頁）        │
│  │            │    、微量第三級毒品「硝甲西泮」、「甲│                  │
│  │            │    基-N ,N-二甲基卡西酮」。          │                  │
│  │            │三、測得4-甲基甲基卡西酮純度約1 ％，推│                  │
│  │            │    估左列毒品咖啡包均含4-甲基甲基卡西│                  │
│  │            │    酮之驗前總純質淨重約303.08公克。  │                  │
├─┼──────┼───────────────────┼─────────┤
│2 │太空人圖樣毒│一、驗前總毛重3261.50 公克（包裝總重約│內政部警政署刑事警│
│  │品咖啡包558 │    714.40公克），驗前總淨重約2547.10 │察局109 年12月21日│
│  │包（現場編號│    公克。                            │刑鑑字第1098018622│
│  │12-1至12-558│二、隨機抽取編號12-280鑑定：經檢視內含│號鑑定書（見新北地│
│  │）          │    紫色粉末。                        │檢署109 年度偵字第│
│  │            │㈠、淨重5.04公克，驗餘淨重4.31公克。  │39411 號卷三第291 │
│  │            │㈡、檢出第三級毒品「4-甲基甲基卡西酮」│至299 頁）        │
│  │            │    、微量第三級毒品「甲基-N ,N-二甲基│                  │
│  │            │    卡西酮」；微量第四級毒品「硝西泮」│                  │
│  │            │    。                                │                  │
│  │            │三、測得4-甲基甲基卡西酮純度約2 ％，推│                  │
│  │            │    估左列毒品咖啡包均含4-甲基甲基卡西│                  │
│  │            │    酮之驗前總純質淨重約50.94 公克。  │                  │
├─┼──────┼───────────────────┼─────────┤
│3 │橘色物質1 包│一、驗前毛重1375.88 公克（包裝重約6.77│內政部警政署刑事警│
│  │（現場編號A │    公克），驗前淨重約1369.11 公克。  │察局109 年12月21日│
│  │）          │二、驗餘淨重1368.87 公克。            │刑鑑字第1098018622│
│  │            │三、檢出第三級毒品「硝甲西泮」；微量第│號鑑定書（見新北地│
│  │            │    四級毒品「硝西泮」。              │檢署109 年度偵字第│
│  │            │四、測得硝甲西泮純度約4 ％，驗前純質淨│39411 號卷三第291 │
│  │            │    重約54.76 公克。                  │至299 頁）        │
├─┼──────┼───────────────────┼─────────┤
│4 │橘色物質1 包│一、驗前毛重1134.92 公克（包裝重約12.4│內政部警政署刑事警│
│  │（現場編號B1│    5 公克），驗前淨重約1122.47 公克。│察局109 年12月21日│
│  │）          │二、驗餘淨重1122.27 公克。            │刑鑑字第1098018622│
│  │            │三、檢出第三級毒品「硝甲西泮」；微量第│號鑑定書（見新北地│
│  │            │    四級毒品「硝西泮」。              │檢署109 年度偵字第│
│  │            │四、測得硝甲西泮純度約4 ％，驗前純質淨│39411 號卷三第291 │
│  │            │    重約44.89 公克。                  │至299 頁）        │
├─┼──────┼───────────────────┼─────────┤
│5 │橘色物質1 包│一、驗前毛重1032.81 公克（包裝重約12.4│內政部警政署刑事警│
│  │（現場編號B2│    5 公克），驗前淨重約1020.36 公克。│察局109 年12月21日│
│  │）          │二、驗餘淨重1020.11 公克。            │刑鑑字第1098018622│
│  │            │三、檢出微量第三級毒品「硝甲西泮」；第│號鑑定書（見新北地│
│  │            │    四級毒品「硝西泮」。              │檢署109 年度偵字第│
│  │            │四、測得硝西泮純度約4 ％，驗前純質淨重│39411 號卷三第291 │
│  │            │    約40.81 公克。                    │至299 頁）        │
├─┼──────┼───────────────────┼─────────┤
│6 │橘色物質1 包│一、驗前毛重2016.28 公克（包裝重約6.77│內政部警政署刑事警│
│  │（現場編號B3│    公克），驗前淨重約2009.51 公克。  │察局109 年12月21日│
│  │）          │二、驗餘淨重2009.33 公克。            │刑鑑字第1098018622│
│  │            │三、檢出第三級毒品「硝甲西泮」；微量第│號鑑定書（見新北地│
│  │            │    四級毒品「硝西泮」。              │檢署109 年度偵字第│
│  │            │四、測得硝甲西泮純度約4 ％，驗前純質淨│39411 號卷三第291 │
│  │            │    重約80.38 公克。                  │至299 頁）        │
├─┼──────┼───────────────────┼─────────┤
│7 │橘色物質1 包│一、驗前毛重1823.26 公克（包裝重約12.4│內政部警政署刑事警│
│  │（現場編號B4│    5 公克），驗前淨重約1810.81 公克。│察局109 年12月21日│
│  │）          │二、驗餘淨重1810.60 公克。            │刑鑑字第1098018622│
│  │            │三、檢出第三級毒品「硝甲西泮」；微量第│號鑑定書（見新北地│
│  │            │    四級毒品「硝西泮」。              │檢署109 年度偵字第│
│  │            │四、測得硝甲西泮純度約4 ％，驗前純質淨│39411 號卷三第291 │
│  │            │    重約72.43 公克。                  │至299 頁）        │
├─┼──────┼───────────────────┼─────────┤
│8 │橘色物質1 包│一、驗前毛重2230.87 公克（包裝重約6.77│內政部警政署刑事警│
│  │（現場編號B5│    公克），驗前淨重約2224.10 公克。  │察局109 年12月21日│
│  │）          │二、驗餘淨重2223.88 公克。            │刑鑑字第1098018622│
│  │            │三、檢出第三級毒品「硝甲西泮」；微量第│號鑑定書（見新北地│
│  │            │    四級毒品「硝西泮」。              │檢署109 年度偵字第│
│  │            │四、測得硝甲西泮純度約4 ％，驗前純質淨│39411 號卷三第291 │
│  │            │    重約88.96 公克。                  │至299 頁）        │
├─┼──────┼───────────────────┼─────────┤
│9 │淡橘色物質1 │一、驗前毛重311.54公克（包裝重約6.77公│內政部警政署刑事警│
│  │包（現場編號│    克），驗前淨重約304.77公克。      │察局109 年12月21日│
│  │B6）        │二、驗餘淨重304.58公克。              │刑鑑字第1098018622│
│  │            │三、檢出第三級毒品「硝甲西泮」；微量第│號鑑定書（見新北地│
│  │            │    四級毒品「硝西泮」。              │檢署109 年度偵字第│
│  │            │四、測得硝甲西泮純度約4 ％，驗前純質淨│39411 號卷三第291 │
│  │            │    重約12.19 公克。                  │至299 頁）        │
├─┼──────┼───────────────────┼─────────┤
│10│橘色物質1 包│一、驗前毛重872.68公克（包裝重約12.45 │內政部警政署刑事警│
│  │（現場編號B7│    公克），驗前淨重約860.23公克。    │察局109 年12月21日│
│  │）          │二、驗餘淨重860.03公克。              │刑鑑字第1098018622│
│  │            │三、檢出第三級毒品「硝甲西泮」；微量第│號鑑定書（見新北地│
│  │            │    四級毒品「硝西泮」。              │檢署109 年度偵字第│
│  │            │四、測得硝甲西泮純度約4 ％，驗前純質淨│39411 號卷三第291 │
│  │            │    重約34.40 公克。                  │至299 頁）        │
├─┼──────┼───────────────────┼─────────┤
│11│淡橘色物質1 │一、驗前毛重1383.20 公克（包裝重約26.4│內政部警政署刑事警│
│  │包（現場編號│    0 公克），驗前淨重約1356.80 公克。│察局109 年12月21日│
│  │B9）        │二、驗餘淨重1356.60 公克。            │刑鑑字第1098018622│
│  │            │三、檢出第三級毒品「硝甲西泮」；微量第│號鑑定書（見新北地│
│  │            │    四級毒品「硝西泮」。              │檢署109 年度偵字第│
│  │            │四、測得硝甲西泮純度約4 ％，驗前純質淨│39411 號卷三第291 │
│  │            │    重約54.27 公克。                  │至299 頁）        │
├─┼──────┼───────────────────┼─────────┤
│12│橘色圓形藥錠│一、總淨重1718.42 公克，總驗餘淨重1718│內政部警政署刑事警│
│  │3 顆（現場編│    .25 公克。                        │察局109 年12月21日│
│  │號C1至C3）  │二、檢出第三級毒品「硝甲西泮」；微量第│刑鑑字第1098018622│
│  │            │    四級毒品「硝西泮」。              │號鑑定書（見新北地│
│  │            │三、測得硝甲西泮純度約4 ％，驗前純質淨│檢署109 年度偵字第│
│  │            │    重約68.73 公克。                  │39411 號卷三第291 │
│  │            │                                      │至299 頁）        │
├─┼──────┼───────────────────┼─────────┤
│13│棕色圓形藥錠│一、總淨重147.51公克，總驗餘淨重147.34│內政部警政署刑事警│
│  │2 顆（現場編│    公克。                            │察局109 年12月21日│
│  │號C4及C5）  │二、檢出微量第三級毒品「硝甲西泮」；第│刑鑑字第1098018622│
│  │            │    四級毒品「硝西泮」。              │號鑑定書（見新北地│
│  │            │三、測得硝西泮純度約4 ％，驗前純質淨重│檢署109 年度偵字第│
│  │            │    約5.90公克。                      │39411 號卷三第291 │
│  │            │                                      │至299 頁）        │
├─┼──────┼───────────────────┼─────────┤
│14│淡棕色物質1 │一、驗前毛重345.29公克（包裝重約79.30 │內政部警政署刑事警│
│  │包（現場編號│    公克），驗前淨重約265.99公克。    │察局109 年12月21日│
│  │D1）        │二、驗餘淨重265.78公克。              │刑鑑字第1098018622│
│  │            │三、檢出第三級毒品「4-甲基甲基卡西酮」│號鑑定書（見新北地│
│  │            │    成分。                            │檢署109 年度偵字第│
│  │            │四、純度約71％，驗前純質淨重約188.85公│39411 號卷三第291 │
│  │            │    克。                              │至299 頁）        │
├─┼──────┼───────────────────┼─────────┤
│15│米白色物質1 │一、驗前毛重123.61公克（包裝重約85.21 │內政部警政署刑事警│
│  │包（現場編號│    公克），驗前淨重約38.40 公克。    │察局109 年12月21日│
│  │D2）        │二、驗餘淨重38.17 公克。              │刑鑑字第1098018622│
│  │            │三、檢出第三級毒品「4-甲基甲基卡西酮」│號鑑定書（見新北地│
│  │            │    成分。                            │檢署109 年度偵字第│
│  │            │四、純度約83％，驗前純質淨重約31.87 公│39411 號卷三第291 │
│  │            │    克。                              │至299 頁）        │
├─┼──────┼───────────────────┼─────────┤
│16│橘色物質1 包│一、驗前毛重77.73 公克（包裝重約51.07 │內政部警政署刑事警│
│  │（現場編號D3│    公克），驗前淨重約26.66 公克。    │察局109 年12月21日│
│  │）          │二、驗餘淨重26.46 公克。              │刑鑑字第1098018622│
│  │            │三、檢出微量第三級毒品「硝甲西泮」、「│號鑑定書（見新北地│
│  │            │    4-甲基甲基卡西酮」；第四級毒品「硝│檢署109 年度偵字第│
│  │            │    西泮」。                          │39411 號卷三第291 │
│  │            │四、測得硝西泮純度約2 ％，驗前純質淨重│至299 頁）        │
│  │            │    約0.53公克。                      │                  │
├─┼──────┼───────────────────┼─────────┤
│17│米黃色物質1 │一、驗前毛重314.60 公克（包裝重約18.30│內政部警政署刑事警│
│  │包（現場編號│    公克），驗前淨重約296.30 公克。   │察局109 年12月21日│
│  │D4）        │二、驗餘淨重296.15公克。              │刑鑑字第1098018622│
│  │            │三、檢出第三級毒品「4-甲基甲基卡西酮」│號鑑定書（見新北地│
│  │            │    、微量第三級毒品「甲基-N ,N-二甲基│檢署109 年度偵字第│
│  │            │    卡西酮」。                        │39411 號卷三第291 │
│  │            │四、測得4-甲基甲基卡西酮純度約78％，驗│至299 頁）        │
│  │            │    前純質淨重約231.11公克。          │                  │
├─┼──────┼───────────────────┼─────────┤
│18│黃色物質1 包│一、驗前毛重153.06公克（包裝重約4.16公│內政部警政署刑事警│
│  │（現場編號D5│    克），驗前淨重約148.90公克。      │察局109 年12月21日│
│  │）          │二、驗餘淨重148.72 公克。             │刑鑑字第1098018622│
│  │            │三、檢出第四級毒品「硝西泮」成分。    │號鑑定書（見新北地│
│  │            │四、純度約86％，驗前純質淨重約128.05公│檢署109 年度偵字第│
│  │            │    克。                              │39411 號卷三第291 │
│  │            │                                      │至299 頁）        │
├─┼──────┼───────────────────┼─────────┤
│19│米白色物質1 │一、驗前毛重429.35 公克（包裝重約18.30│內政部警政署刑事警│
│  │包（現場編號│    公克），驗前淨重約411.05 公克。   │察局109 年12月21日│
│  │D6）        │二、驗餘淨重410.85公克。              │刑鑑字第1098018622│
│  │            │三、檢出第三級毒品「4-甲基甲基卡西酮」│號鑑定書（見新北地│
│  │            │    、微量第三級毒品「甲基-N ,N-二甲基│檢署109 年度偵字第│
│  │            │    卡西酮」。                        │39411 號卷三第291 │
│  │            │四、測得4-甲基甲基卡西酮純度約82％，驗│至299 頁）        │
│  │            │    前純質淨重約337.06公克。          │                  │
├─┼──────┼───────────────────┼─────────┤
│20│淡橘/ 白色物│一、驗前毛重0.59公克（包裝重約0.18公克│內政部警政署刑事警│
│  │質1 包（現場│    ），驗前淨重約0.41公克。          │察局109 年12月21日│
│  │編號D7-1）  │二、驗餘淨重0.27公克。                │刑鑑字第1098018622│
│  │            │三、檢出第三級毒品「3,4-亞甲基雙氧苯基│號鑑定書（見新北地│
│  │            │    乙基胺丁酮」、微量第三級毒品「4-甲│檢署109 年度偵字第│
│  │            │    基甲基卡西酮」；微量第四級毒品「硝│39411 號卷三第291 │
│  │            │    西泮」。                          │至299 頁）        │
│  │            │四、測得3,4-亞甲基雙氧苯基乙基胺丁酮純│                  │
│  │            │    度約59％，驗前純質淨重約0.24公克。│                  │
├─┼──────┼───────────────────┼─────────┤
│21│淡橘/ 白色物│一、驗前毛重0.54公克（包裝重約0.18公克│內政部警政署刑事警│
│  │質1 包（現場│    ），驗前淨重約0.36公克。          │察局109 年12月21日│
│  │編號D7-2）  │二、驗餘淨重0.27公克。                │刑鑑字第1098018622│
│  │            │三、檢出第三級毒品「3,4-亞甲基雙氧苯基│號鑑定書（見新北地│
│  │            │    乙基胺丁酮」；微量第四級毒品「硝西│檢署109 年度偵字第│
│  │            │    泮」。                            │39411 號卷三第291 │
│  │            │四、測得3,4-亞甲基雙氧苯基乙基胺丁酮純│至299 頁）        │
│  │            │    度約58％，驗前純質淨重約0.20公克。│                  │
├─┼──────┼───────────────────┼─────────┤
│22│淡橘/ 白色物│一、驗前毛重0.48公克（包裝重約0.18公克│內政部警政署刑事警│
│  │質1 包（現場│    ），驗前淨重約0.30公克。          │察局109 年12月21日│
│  │編號D7-3）  │二、驗餘淨重0.21公克。                │刑鑑字第1098018622│
│  │            │三、檢出第三級毒品「3,4-亞甲基雙氧苯基│號鑑定書（見新北地│
│  │            │    乙基胺丁酮」；微量第四級毒品「硝西│檢署109 年度偵字第│
│  │            │    泮」。                            │39411 號卷三第291 │
│  │            │四、測得3,4-亞甲基雙氧苯基乙基胺丁酮純│至299 頁）        │
│  │            │    度約55％，驗前純質淨重約0.16公克。│                  │
├─┼──────┼───────────────────┼─────────┤
│23│淡橘/ 白色物│一、驗前毛重0.56公克（包裝重約0.18公克│內政部警政署刑事警│
│  │質1 包（現場│    ），驗前淨重約0.38公克。          │察局109 年12月21日│
│  │編號D7-4）  │二、驗餘淨重0.28公克。                │刑鑑字第1098018622│
│  │            │三、檢出第三級毒品「3,4-亞甲基雙氧苯基│號鑑定書（見新北地│
│  │            │    乙基胺丁酮」；微量第四級毒品「硝西│檢署109 年度偵字第│
│  │            │    泮」。                            │39411 號卷三第291 │
│  │            │四、測得3,4-亞甲基雙氧苯基乙基胺丁酮純│至299 頁）        │
│  │            │    度約58％，驗前純質淨重約0.22公克。│                  │
├─┼──────┼───────────────────┼─────────┤
│24│淡橘/ 白色物│一、驗前毛重0.52公克（包裝重約0.18公克│內政部警政署刑事警│
│  │質1 包（現場│    ），驗前淨重約0.34公克。          │察局109 年12月21日│
│  │編號D7-5）  │二、驗餘淨重0.25公克。                │刑鑑字第1098018622│
│  │            │三、檢出第三級毒品「3,4-亞甲基雙氧苯基│號鑑定書（見新北地│
│  │            │    乙基胺丁酮」；微量第四級毒品「硝西│檢署109 年度偵字第│
│  │            │    泮」。                            │39411 號卷三第291 │
│  │            │四、測得3,4-亞甲基雙氧苯基乙基胺丁酮純│至299 頁）        │
│  │            │    度約57％，驗前純質淨重約0.19公克。│                  │
├─┼──────┼───────────────────┼─────────┤
│25│米黃色物質1 │一、驗前毛重90.44 公克（包裝重約12.45 │內政部警政署刑事警│
│  │包（現場編號│    公克），驗前淨重約77.99 公克。    │察局109 年12月21日│
│  │E1）        │二、驗餘淨重77.84 公克。              │刑鑑字第1098018622│
│  │            │三、檢出第三級毒品「硝甲西泮」；微量第│號鑑定書（見新北地│
│  │            │    四級毒品「硝西泮」。              │檢署109 年度偵字第│
│  │            │四、測得硝甲西泮純度約89％，驗前純質淨│39411 號卷三第291 │
│  │            │    重約69.41 公克。                  │至299 頁）        │
├─┼──────┼───────────────────┼─────────┤
│26│米黃色物質1 │一、驗前毛重446.90 公克（包裝重約12.45│內政部警政署刑事警│
│  │包（現場編號│    公克），驗前淨重約434.45 公克。   │察局109 年12月21日│
│  │E2）        │二、驗餘淨重434.33公克。              │刑鑑字第1098018622│
│  │            │三、檢出第三級毒品「硝甲西泮」；微量第│號鑑定書（見新北地│
│  │            │    四級毒品「硝西泮」。              │檢署109 年度偵字第│
│  │            │四、測得硝甲西泮純度約95％，驗前純質淨│39411 號卷三第291 │
│  │            │    重約412.72 公克。                 │至299 頁）        │
├─┼──────┼───────────────────┼─────────┤
│27│米黃色物質1 │一、驗前毛重103.96公克（包裝重約6.77公│內政部警政署刑事警│
│  │包（現場編號│    克），驗前淨重約97.19 公克。      │察局109 年12月21日│
│  │E3）        │二、驗餘淨重97.01 公克。              │刑鑑字第1098018622│
│  │            │三、檢出第三級毒品「硝甲西泮」；微量第│號鑑定書（見新北地│
│  │            │    四級毒品「硝西泮」。              │檢署109 年度偵字第│
│  │            │四、測得硝甲西泮純度約94％，驗前純質淨│39411 號卷三第291 │
│  │            │    重約91.35 公克。                  │至299 頁）        │
├─┼──────┼───────────────────┼─────────┤
│28│黃色物質1 包│一、驗前毛重52.94 公克（包裝重約2.25公│內政部警政署刑事警│
│  │（現場編號E4│    克），驗前淨重約50.69 公克。      │察局109 年12月21日│
│  │）          │二、驗餘淨重50.54 公克。              │刑鑑字第1098018622│
│  │            │三、檢出第三級毒品「硝甲西泮」；微量第│號鑑定書（見新北地│
│  │            │    四級毒品「硝西泮」。              │檢署109 年度偵字第│
│  │            │四、測得硝甲西泮純度約96％，驗前純質淨│39411 號卷三第291 │
│  │            │    重約48.66 公克。                  │至299 頁）        │
├─┼──────┼───────────────────┼─────────┤
│29│黃色物質1 包│一、驗前毛重7.17公克（包裝重約0.45公克│內政部警政署刑事警│
│  │（現場編號E5│    ），驗前淨重約6.72公克。          │察局109 年12月21日│
│  │）          │二、驗餘淨重6.57公克。                │刑鑑字第1098018622│
│  │            │三、檢出第三級毒品「硝甲西泮」；微量第│號鑑定書（見新北地│
│  │            │    四級毒品「硝西泮」。              │檢署109 年度偵字第│
│  │            │四、測得硝甲西泮純度約95％，驗前純質淨│39411 號卷三第291 │
│  │            │    重約6.38公克。                    │至299 頁）        │
├─┼──────┼───────────────────┼─────────┤
│30│白色物質1 包│未檢出毒品成分                        │內政部警政署刑事警│
│  │（現場編號F │                                      │察局109 年12月21日│
│  │）          │                                      │刑鑑字第1098018622│
│  │            │                                      │號鑑定書（見新北地│
│  │            │                                      │檢署109 年度偵字第│
│  │            │                                      │39411 號卷三第291 │
│  │            │                                      │至299 頁）        │
├─┼──────┼───────────────────┼─────────┤
│31│米白色物質1 │未檢出毒品成分                        │內政部警政署刑事警│
│  │桶（現場編號│                                      │察局109 年12月21日│
│  │G ）        │                                      │刑鑑字第1098018622│
│  │            │                                      │號鑑定書（見新北地│
│  │            │                                      │檢署109 年度偵字第│
│  │            │                                      │39411 號卷三第291 │
│  │            │                                      │至299 頁）        │
├─┼──────┼───────────────────┼─────────┤
│32│K 盤（含刮卡│左列物品以有機溶劑洗滌後，取洗滌液鑑定│內政部警政署刑事警│
│  │）1 個（現場│，檢出第三級毒品愷他命、2-氟- 去氯愷他│察局109 年12月21日│
│  │編號H ）    │命等成分。                            │刑鑑字第1098018622│
│  │            │                                      │號鑑定書（見新北地│
│  │            │                                      │檢署109 年度偵字第│
│  │            │                                      │39411 號卷三第291 │
│  │            │                                      │至299 頁）        │
├─┼──────┼───────────────────┼─────────┤
│33│水蜜桃味果汁│未鑑定                                │無                │
│  │粉1 包      │                                      │                  │
│  │            │                                      │                  │
├─┼──────┼───────────────────┼─────────┤
│34│空咖啡包包裝│未鑑定                                │無                │
│  │袋20247 包（│                                      │                  │
│  │含約會、555 │                                      │                  │
│  │、浪子搖頭、│                                      │                  │
│  │太空人圖樣及│                                      │                  │
│  │白色無圖樣）│                                      │                  │
├─┼──────┼───────────────────┼─────────┤
│35│全自動封膜機│未鑑定                                │無                │
│  │2 台        │                                      │                  │
├─┼──────┼───────────────────┼─────────┤
│36│手動封膜機1 │未鑑定                                │無                │
│  │台          │                                      │                  │
├─┼──────┼───────────────────┼─────────┤
│37│電子磅秤2 台│未鑑定                                │無                │
├─┼──────┼───────────────────┼─────────┤
│38│攪拌機1 台  │未鑑定                                │無                │
├─┼──────┼───────────────────┼─────────┤
│39│攪拌容器（含│未鑑定                                │無                │
│  │攪拌匙）1 個│                                      │                  │
├─┼──────┼───────────────────┼─────────┤
│40│漏斗1 支    │未鑑定                                │無                │
├─┼──────┼───────────────────┼─────────┤
│41│空夾鏈袋1 包│未鑑定                                │無                │
├─┼──────┼───────────────────┼─────────┤
│42│攪拌吸管1 包│未鑑定                                │無                │
├─┼──────┼───────────────────┼─────────┤
│43│SAMSUNG 廠牌│未鑑定                                │無                │
│  │、Galaxy A20│                                      │                  │
│  │型號手機1 支│                                      │                  │
├─┼──────┼───────────────────┼─────────┤
│44│APPLE 廠牌、│未鑑定                                │無                │
│  │Iphone 6S 手│                                      │                  │
│  │機1 支      │                                      │                  │
├─┼──────┼───────────────────┼─────────┤
│45│車牌號碼000-│未鑑定                                │無                │
│  │9057號自用小│                                      │                  │
│  │客車1 輛（含│                                      │                  │
│  │鑰匙1 副）  │                                      │                  │
└─┴──────┴───────────────────┴─────────┘
　
　
　
　
　
　
　
　
　
　
附表三：
┌─┬──────┬───────────────────┬─────────┐
│編│名稱及數量  │鑑定結果                              │鑑定書            │
│號│            │                                      │                  │
├─┼──────┼───────────────────┼─────────┤
│1 │白色吐舌包裝│一、驗前總毛重70.63 公克（包裝總重約10│內政部警政署刑事警│
│  │咖啡包10包（│    .93 公克），驗前總淨重約59.70 公克│察局109 年12月21日│
│  │現場編號1-1 │    。                                │刑鑑字第1098018586│
│  │至1-10）    │二、隨機抽取編號1-9 鑑定：經檢視內含黃│號鑑定書（見新北地│
│  │            │    色粉末。                          │檢署109 年度偵字第│
│  │            │  ㈠、淨重6.63公克，驗餘淨重5.15公克。│39411 號卷三第305 │
│  │            │  ㈡、檢出第三級毒品「4-甲基甲基卡西酮│至307 頁）        │
│  │            │      」成分。                        │                  │
│  │            │  ㈢、純度約3 ％。                    │                  │
│  │            │三、推估編號1-1 至1-10均含4-甲基甲基卡│                  │
│  │            │    西酮之驗前總純質淨重約1.79公克。  │                  │
├─┼──────┼───────────────────┼─────────┤
│2 │藍/ 紅色太空│一、驗前總毛重1664.88 公克（包裝總重約│內政部警政署刑事警│
│  │人包裝咖啡包│    331.95公克），驗前總淨重約1332.93 │察局109 年12月21日│
│  │273 包（現場│    公克。                            │刑鑑字第1098018586│
│  │編號2-1 至2 │二、隨機抽取編號2-43鑑定：經檢視內含紫│號鑑定書（見新北地│
│  │-273）      │    色粉末。                          │檢署109 年度偵字第│
│  │            │  ㈠、淨重5.28公克，驗餘淨重3.82公克。│39411 號卷三第305 │
│  │            │  ㈡、檢出第三級毒品「4-甲基甲基卡西酮│至307 頁）        │
│  │            │      」成分。                        │                  │
│  │            │  ㈢、純度約4 ％。                    │                  │
│  │            │三、推估編號2-1 至2-273 均含4-甲基甲基│                  │
│  │            │    卡西酮之驗前總純質淨重約53.31 公克│                  │
│  │            │    。                                │                  │
├─┼──────┼───────────────────┼─────────┤
│3 │白色百威包裝│一、驗前總毛重2097.36 公克（包裝總重約│內政部警政署刑事警│
│  │咖啡包328 包│    375.61公克），驗前總淨重約1721.75 │察局109 年12月21日│
│  │（現場編號3 │    公克。                            │刑鑑字第1098018586│
│  │-1至3-328 ）│二、隨機抽取編號3-212 鑑定：經檢視內含│號鑑定書（見新北地│
│  │            │    紫色粉末。                        │檢署109 年度偵字第│
│  │            │  ㈠、淨重4.71公克，驗餘淨重3.24公克。│39411 號卷三第305 │
│  │            │  ㈡、檢出第三級毒品「3,4-亞甲基雙氧苯│至307 頁）        │
│  │            │      基乙基胺丁酮」成分。            │                  │
│  │            │  ㈢、純度約3 ％。                    │                  │
│  │            │三、推估編號3-1 至3-328 均含3,4-亞甲基│                  │
│  │            │    雙氧苯基乙基胺丁酮之驗前總純質淨重│                  │
│  │            │    約51.65 公克。                    │                  │
├─┼──────┼───────────────────┼─────────┤
│4 │褐色菸草1 包│一、淨重0.67公克，驗餘淨重0.50公克。  │內政部警政署刑事警│
│  │（現場編號4 │二、檢出第二級毒品「四氫大麻酚」、第三│察局109 年12月21日│
│  │）          │    級毒品「愷他命」等成分。          │刑鑑字第1098018586│
│  │            │                                      │號鑑定書（見新北地│
│  │            │                                      │檢署109 年度偵字第│
│  │            │                                      │39411 號卷三第305 │
│  │            │                                      │至307 頁）        │
├─┼──────┼───────────────────┼─────────┤
│5 │棕色破碎藥錠│一、淨重2.46公克，驗餘淨重1.05公克。  │內政部警政署刑事警│
│  │（內政部警政│二、檢出微量第四級毒品「硝西泮」成分。│察局109 年12月21日│
│  │署刑事警察局│                                      │刑鑑字第1098018586│
│  │編號5-A ）  │                                      │號鑑定書（見新北地│
│  │            │                                      │檢署109 年度偵字第│
│  │            │                                      │39411 號卷三第305 │
│  │            │                                      │至307 頁）        │
├─┼──────┼───────────────────┼─────────┤
│6 │紅色破碎藥錠│一、淨重0.84公克，全部鑑定用罄。      │內政部警政署刑事警│
│  │（內政部警政│二、未檢出毒品成分。                  │察局109 年12月21日│
│  │署刑事警察局│                                      │刑鑑字第1098018586│
│  │編號5-B ）  │                                      │號鑑定書（見新北地│
│  │            │                                      │檢署109 年度偵字第│
│  │            │                                      │39411 號卷三第305 │
│  │            │                                      │至307 頁）        │
├─┼──────┼───────────────────┼─────────┤
│7 │分裝袋共4 包│未鑑定                                │無                │
├─┼──────┼───────────────────┼─────────┤
│8 │APPLE 廠牌、│未鑑定                                │無                │
│  │Iphone 11 手│                                      │                  │
│  │機1 支（含門│                                      │                  │
│  │號0000000000│                                      │                  │
│  │號SIM 卡1 張│                                      │                  │
│  │）          │                                      │                  │
├─┼──────┼───────────────────┼─────────┤
│9 │APPLE 廠牌、│未鑑定                                │無                │
│  │Iphone 6手機│                                      │                  │
│  │1 支（無SIM │                                      │                  │
│  │卡）        │                                      │                  │
├─┼──────┼───────────────────┼─────────┤
│10│電子磅秤2 台│未鑑定                                │無                │
├─┼──────┼───────────────────┼─────────┤
│11│車牌號碼000-│未鑑定                                │無                │
│  │8235號自用小│                                      │                  │
│  │客車（含鑰匙│                                      │                  │
│  │）1 輛      │                                      │                  │
└─┴──────┴───────────────────┴─────────┘
　
　
　
　
　
　
　
　
　
　
　
　
　
　
　
　
　
　
　
　
　
　
　
　
　
　
　
　
附表四：
┌─┬──────┬───────────────────┬─────────┐
│編│物品名稱及數│鑑定結果                              │鑑定書            │
│號│量          │                                      │                  │
├─┼──────┼───────────────────┼─────────┤
│1 │粉紅/ 藍色包│一、驗前總毛重852.66公克（包裝總重約12│內政部警政署刑事警│
│  │裝咖啡包100 │    0.75公克），驗前總淨重約731.91公克│察局109 年12月21日│
│  │包（內政部警│    。                                │刑鑑字第1098018603│
│  │政署刑事警察│二、隨機抽取編號A1-5鑑定：經檢視內含淡│號鑑定書（見新北地│
│  │局編號A1-1至│    黃色粉末。                        │檢署109 年度偵字第│
│  │A1-100 ）   │  ㈠、淨重6.80公克，驗餘淨重4.49公克。│39411 號卷三第301 │
│  │            │  ㈡、檢出第三級毒品「4-甲基甲基卡西酮│至302 頁）        │
│  │            │      」、微量第三級毒品「甲基-N ,N-二│                  │
│  │            │      甲基卡西酮」、微量第四級毒品「硝│                  │
│  │            │      西泮」等成分。                  │                  │
│  │            │  ㈢、測得4-甲基甲基卡西酮純度約1 ％。│                  │
│  │            │三、推估編號A1-1至A1-100均含4-甲基甲基│                  │
│  │            │    卡西酮之驗前總純質淨重約7.31公克。│                  │
├─┼──────┼───────────────────┼─────────┤
│2 │黑色包裝咖啡│一、驗前總毛重1405.13 公克（包裝總重約│內政部警政署刑事警│
│  │包505 包（內│    370.40公克），驗前總淨重約1034.73 │察局109 年12月21日│
│  │政部警政署刑│    公克。                            │刑鑑字第1098018603│
│  │事警察局編號│二、隨機抽取編號B1-9鑑定：經檢視內含淡│號鑑定書（見新北地│
│  │B1-1至B1-505│    黃色粉末。                        │檢署109 年度偵字第│
│  │）          │  ㈠、淨重2.08公克，驗餘淨重1.29公克。│39411 號卷三第301 │
│  │            │  ㈡、檢出第三級毒品「4-甲基甲基卡西酮│至302 頁）        │
│  │            │      」、微量第四級毒品「硝西泮」等成│                  │
│  │            │      分。                            │                  │
│  │            │  ㈢、測得4-甲基甲基卡西酮純度約5 ％。│                  │
│  │            │三、推估編號B1-1至B1-505均含4-甲基甲基│                  │
│  │            │    卡西酮之驗前總純質淨重約51.73 公克│                  │
│  │            │    。                                │                  │
├─┼──────┼───────────────────┼─────────┤
│3 │橘色圓形藥錠│一、總淨重97.17 公克，總驗餘淨重96.79 │內政部警政署刑事警│
│  │1 包（現場編│    公克。                            │察局109 年12月21日│
│  │號2 ）      │二、檢出微量第三級毒品「硝甲西泮」及第│刑鑑字第1098018603│
│  │            │    四級毒品「硝西泮」等成分。        │號鑑定書（見新北地│
│  │            │三、測得硝西泮純度約1 ％，驗前純質淨重│檢署109 年度偵字第│
│  │            │    約0.97公克。                      │39411 號卷三第301 │
│  │            │                                      │至302 頁）        │
├─┼──────┼───────────────────┼─────────┤
│4 │橘色粉末1 包│一、驗前毛重20.48 公克（包裝重1.34公克│內政部警政署刑事警│
│  │（現場編號3 │    ），驗前淨重19.14 公克。          │察局109 年12月21日│
│  │）          │二、驗餘淨重18.72 公克。              │刑鑑字第1098018603│
│  │            │三、檢出微量第三級毒品「硝甲西泮」及第│號鑑定書（見新北地│
│  │            │    四級毒品「硝西泮」等成分。        │檢署109 年度偵字第│
│  │            │四、測得硝西泮純度約2 ％，驗前純質淨重│39411 號卷三第301 │
│  │            │    約0.38公克。                      │至302 頁）        │
├─┼──────┼───────────────────┼─────────┤
│5 │白色晶體1 包│一、驗前毛重1.99公克（包裝重0.23公克）│內政部警政署刑事警│
│  │（內政部警政│    ，驗前淨重1.76公克。              │察局109 年12月22日│
│  │署刑事警察局│二、驗餘淨重1.70公克。                │刑鑑字第1098018623│
│  │編號A ）    │三、檢出第三級毒品「愷他命」成分。    │號鑑定書（見新北地│
│  │            │四、純度約97％，驗前純質淨重約1.70公克│檢署109 年度偵字第│
│  │            │    。                                │39411 號卷三第303 │
│  │            │                                      │頁）              │
├─┼──────┼───────────────────┼─────────┤
│6 │紅牛奶粉2 袋│未鑑定                                │無                │
├─┼──────┼───────────────────┼─────────┤
│7 │橘子風味飲料│未鑑定                                │無                │
│  │粉3 袋      │                                      │                  │
├─┼──────┼───────────────────┼─────────┤
│8 │果汁粉3 箱  │未鑑定                                │無                │
├─┼──────┼───────────────────┼─────────┤
│9 │研磨攪拌機3 │未鑑定                                │無                │
│  │台          │                                      │                  │
├─┼──────┼───────────────────┼─────────┤
│10│分裝工具1 批│未鑑定                                │無                │
├─┼──────┼───────────────────┼─────────┤
│11│電子磅秤2 台│未鑑定                                │無                │
├─┼──────┼───────────────────┼─────────┤
│12│分裝夾鍊袋1 │未鑑定                                │無                │
│  │包          │                                      │                  │
├─┼──────┼───────────────────┼─────────┤
│13│電腦智能分裝│未鑑定                                │無                │
│  │機1 台      │                                      │                  │
├─┼──────┼───────────────────┼─────────┤
│14│咖啡包裝袋2 │未鑑定                                │無                │
│  │箱          │                                      │                  │
├─┼──────┼───────────────────┼─────────┤
│15│自動封口機1 │未鑑定                                │無                │
│  │台          │                                      │                  │
├─┼──────┼───────────────────┼─────────┤
│16│咖啡包包裝袋│未鑑定                                │無                │
│  │13疊        │                                      │                  │
├─┼──────┼───────────────────┼─────────┤
│17│黑色手提包裝│未鑑定                                │無                │
│  │袋2 包      │                                      │                  │
├─┼──────┼───────────────────┼─────────┤
│18│點鈔機1 台  │未鑑定                                │無                │
├─┼──────┼───────────────────┼─────────┤
│19│被告顏瑋宥所│未鑑定                                │無                │
│  │有且供本案犯│                                      │                  │
│  │罪所用之手機│                                      │                  │
│  │1 支（含門號│                                      │                  │
│  │0000000000號│                                      │                  │
│  │SIM 卡1 張）│                                      │                  │
├─┼──────┼───────────────────┼─────────┤
│20│被告施威宇所│未鑑定                                │無                │
│  │有且供本案犯│                                      │                  │
│  │罪所用之手機│                                      │                  │
│  │1 支（含門號│                                      │                  │
│  │0000000000號│                                      │                  │
│  │SIM卡1張）  │                                      │                  │
└─┴──────┴───────────────────┴─────────┘